臺灣板橋地方法院刑事判決　　　　　　　98年度重訴字第58號
　　　　　　　　　　　　　　　　　　　98年度重訴字第68號
　　　　　　　　　　　　　　　　　　　98年度重訴字第69號
　　　　　　　　　　　　　　　　　　　99年度重訴字第2 號
　　　　　　　　　　　　　　　　　　　99年度重訴字第23號
公　訴　人　臺灣板橋地方法院檢察署檢察官
被　　　告　莊晴富
選任辯護人　李進成律師
被　　　告　于美珠
選任辯護人　關維忠律師
被　　　告　王慶華
被　　　告　古孟鑫
選任辯護人　薛銘鴻律師
　　　　　　林麗芬律師
被　　　告　李啟宏
選任辯護人　洪文浚律師
被　　　告　簡孟純
被　　　告　簡志城原名簡義堯.
選任辯護人　邱群傑律師
　　　　　　許卓敏律師
　　　　　　賴志凱律師
被　　　告　莊丁山
被　　　告　陳炳坤
被　　　告　吳振輝
選任辯護人　朱柏璁律師
被　　　告　潘教豪
選任辯護人　王東山律師
　　　　　　林孝甄律師
　　　　　　許富雄律師
被　　　告　李仁炬
被　　　告　陳宏傑
被　　　告　呂南暉
選任辯護人　張曼隆律師
被　　　告　徐美玲
被　　　告　莊壽山
被　　　告　郭秋燕
上2 人共同
選任辯護人　廖永煌律師
被　　　告　錢嘉君
被　　　告　林小卿
被　　　告　黃豊洺
被　　　告　方文煌
上列被告等因違反商業會計法等案件，經檢察官提起公訴（95年
度偵字第12391 號）、追加起訴（98年度偵緝字第2652號、98年
度偵緝字第2613號、98年度偵緝字第2650號、98年度偵緝字第26
51號、98年度偵緝字第2600號、98年度偵緝字第2610號、98年度
偵緝字第2653號、99年度偵緝字第1222號），及移送併辦審理（
臺灣臺中地方法院檢察署98年度偵字第15273 號），本院判決如
下：
    主  文
莊晴富、于美珠、王慶華、古孟鑫、李啟宏、簡孟純、簡志城、
莊丁山、陳炳坤、吳振輝、潘教豪、李仁炬、陳宏傑、呂南暉、
徐美玲、莊壽山、郭秋燕、錢嘉君、林小卿、黃豊洺、方文煌犯
如附表壹所示之罪，各處及減為如附表壹所示之刑。
    事  實
一、莊丁山前因公共危險案件，經臺灣高等法院臺南分院以87年
    度上易字第4077號判決判處有期徒刑7 年8 月確定，於民國
    92年6 月19日執行完畢；陳炳坤前因贓物案件，經臺灣高等
    法院以87年度上易字第4077號判決判處有期徒刑4 月確定，
    於88年2 月11日執行完畢；林小卿前2 次因施用第二級毒品
    案件，經臺灣高等法院高雄分院以90年度上易字第1470號判
    決、臺灣屏東地方法院以91年度潮簡字第291 號判決各判處
    有期徒刑6 月確定，接續執行後，於92年9 月30日執行完畢
    ，詎仍不知悔改。莊晴富、王慶華、古孟鑫、李啟宏、簡孟
    純、簡志城、莊丁山、陳炳坤、吳振輝、潘教豪、李仁炬、
    陳宏傑、呂南暉、徐美玲、莊壽山、郭秋燕、錢嘉君、林小
    卿、黃豊洺、方文煌為如附表2 所示公司負責人或經辦會計
    人員，于美珠則受如附表2 編號1 、2 、5 、8 、9 、15、
    16、17、18、20所示公司之託處理會計事務，竟與如附表3
    至37所示同時期互開不實統一發票之公司負責人或經辦、受
    託處理會計之人員，共同基於填製不實會計憑證之概括犯意
    聯絡，於如附表3 至37所示89至94年之間（各行為人之確切
    犯罪時間，詳如附表3 至37所示），在如附表2 所示公司地
    址或于美珠受託處理會計事務之營業處即臺北縣板橋市（已
    改制為新北市板橋區○○○○路26號8 樓之19等地點，開立
    無銷貨事實之統一發票予如附表21至37所示「銷項公司」，
    虛增營業額，再自如附表3 至20所示「進項公司」取得無進
    貨事實之統一發票，扣抵形式上產生之營業稅，足生損害於
    稅捐機關稅務管理之正確性。吳振輝、潘教豪、李仁炬、呂
    南暉、徐美玲、莊壽山、郭秋燕並即基於以不正方法致會計
    事項、財務報表發生不實之犯意，依據前揭不實統一發票內
    容，委請不知情之會計人員在不詳地點，製作如附表41所示
    之資產負債表、損益表等財務報表，致使會計事項、財務報
    表發生不實，之後，另以如附表38所示公司負責人名義，意
    圖為自己不法所有，基於詐欺取財之犯意或概括犯意，於如
    附表38所示時間，前往如附表38所示貸款銀行，提出前揭內
    容不實資產負債表、損益表等財務報表，佯以虛增之營業額
    為實際營業額，再佐以其他擔保，提出貸款申請，致各該銀
    行承辦人員陷於錯誤，核撥如附表38所示貸款金額，足生損
    害於各貸款銀行。
二、案經新北市政府警察局移送臺灣板橋地方法院檢察署檢察官
    偵查起訴；及財政部中區國稅局告發函送臺灣臺中地方法院
    檢察署檢察官移送併案審理。
    理  由
一、上開犯罪事實，業經被告莊晴富、于美珠、王慶華、古孟鑫
    、李啟宏、簡孟純、簡志城、莊丁山、陳炳坤、吳振輝、潘
    教豪、李仁炬、陳宏傑、呂南暉、徐美玲、莊壽山、郭秋燕
    、錢嘉君、林小卿、黃豊洺及方文煌於本院審理時坦承不諱
    ，且互核相符（見本院98重訴58卷第59、167 頁；本院98
    重訴68卷第299 頁；本院98重訴69卷第118 頁；本院99重訴
    2 卷第168 頁；本院99重訴23卷第236 頁），而其等所為開
    立不實統一發票部分，有如附表39所示之公司登記資料、如
    附表3 至37、40所示之發票、稅務、往來公司資料足以證明
    ；被告吳振輝、潘教豪、李仁炬、呂南暉、徐美玲、莊壽山
    、郭秋燕所為製作不實財務報表提出向銀行申辦貸款部分，
    亦有如附表41所示之銀行承辦人員證詞及申辦貸款資料可資
    佐證，足認各被告之自白與事實相符。本案事證明確，各被
    告之犯行洵堪認定，應依法論科。
二、被告等人行為後，如附表42所示法律規定業經變更，除商業
    會計法係於95年5 月24日修正公布，自公布日施行，餘均於
    94年2 月2 日修正公布，95年7 月1 日施行，茲依規範行為
    後法律變更所生新舊法律比較適用之準據法即刑法第2 條第
    1 項之規定（此規定逕適用裁判時法，最高法院95年度第8
    次刑事庭會議決議參照）為「從舊從輕」之比較，行為後之
    法律並未對其等較有利，均應適用行為時即修正前之規定論
    處。核被告莊晴富、于美珠、王慶華、古孟鑫、李啟宏、簡
    孟純、簡志城、莊丁山、陳炳坤、吳振輝、潘教豪、李仁炬
    、陳宏傑、呂南暉、徐美玲、莊壽山、郭秋燕、錢嘉君、林
    小卿、黃豊洺、方文煌開立不實統一發票之行為，均係犯行
    為時商業會計法第71條第1 款之填製不實會計憑證罪。此罪
    乃刑法第215 條業務登載不實罪之特別規定，應優先適用（
    最高法院92年臺上字第3677號判例要旨參照）。被告吳振輝
    、潘教豪、李仁炬、呂南暉、徐美玲、莊壽山、郭秋燕依據
    不實會計憑證製作資產負債表、損益表等財務報表，持以行
    使，係犯行為時商業會計法第71條第5 款之利用不正方法致
    生不實罪，此罪同為刑法第216 條、第215 條行使業務登載
    不實罪之特別規定，亦應優先適用（最高法院94年度臺上字
    第7121號判決要旨參照）；而其等因此詐得銀行貸款之行為
    ，則係犯刑法第339 條第1 項之詐欺取財罪。被告莊晴富、
    王慶華、古孟鑫、李啟宏、簡孟純、簡志城、莊丁山、陳炳
    坤、吳振輝、潘教豪、李仁炬、陳宏傑、呂南暉、徐美玲、
    莊壽山、郭秋燕、錢嘉君、林小卿、黃豊洺、方文煌於其等
    擔任如附表2 所示公司負責人或經辦會計人員期間，被告于
    美珠於受如附表2 編號1 、2 、5 、8 、9 、15、16、17、
    18、20所示公司之託處理會計事務期間，與如附表3 至37所
    示同時期互開不實統一發票之公司負責人或經辦、受託處理
    會計之人員間，分別具有犯意聯絡及行為分擔，應依行為時
    刑法第28條規定，就其等不具行為時商業會計法第71條第1
    款身分部分，併依行為時刑法第31條第1 項之規定，以共同
    正犯論。被告吳振輝、潘教豪、李仁炬、呂南暉、徐美玲、
    莊壽山、郭秋燕委請不知情之會計人員，製作資產負債表、
    損益表等財務報表，為間接正犯。各被告先後多次填製不實
    會計憑證犯行，被告潘教豪、李仁炬、呂南暉、徐美玲、莊
    壽山多次以不正方法使會計事項、財務報表發生不實結果及
    詐欺取財犯行，均時間緊接，方法相同，觸犯構成要件相同
    之罪名，顯係基於概括犯意反覆為之，為連續犯，應依行為
    時刑法第56條之規定各論以一罪，並加重其刑。被告吳振輝
    、潘教豪、李仁炬、呂南暉、徐美玲、莊壽山、郭秋燕所犯
    前揭各罪，有方法、結果之牽連關係，應依行為時刑法第55
    條牽連犯之規定，從較重之行為時商業會計法第71條第1 款
    之填製不實罪處斷。臺灣臺中地方法院檢察署98年度偵字第
    15273 號移送併辦意旨所指如附表10編號8 至13、如附表11
    編號7 至16、如附表27編號7 至8 、如附表28編號9 至12所
    示收取、開立不實統一發票之犯罪事實，與檢察官起訴部分
    有行為時連續犯、牽連犯之裁判上一罪關係，本院自得併予
    審究。至公訴意旨所載各被告填製不實會計憑證犯行之犯罪
    時間，與相關統一發票之開立時間未盡相符，容有誤會；另
    起訴書論罪法條欄提及各被告犯行為時商業會計法第71條第
    1 款之填製不實罪時，記載「…，或記入帳冊」，且泛稱亦
    涉犯行為時商業會計法第71條第5 款之利用不正方法致生不
    實罪云云，對照起訴書之事實欄、證據欄，俱未提及帳冊所
    指為何，而財務報表部分，除被告吳振輝、潘教豪、李仁炬
    、呂南暉、徐美玲、莊壽山、郭秋燕申辦貸款部分之犯罪事
    實有記載，其餘被告之犯罪事實皆未論及，犯罪事實已否起
    訴，應以起訴書所記載之犯罪事實為準，不以所引法條為依
    據，此部分法條之記載方式同有未洽，又卷內既查無此等資
    料，在開立、收受之統一發票不實之情況下，各該資料是否
    會載入帳冊或財務報表，非無疑義，本院自無從逕認為起訴
    效力所及，併予審理，均附此敘明。被告莊丁山、陳炳坤、
    林小卿有如事實欄所示之前案紀錄，於92年6 月19日、88年
    2 月11日、92年9 月30日執行完畢乙節，有3 人之臺灣高等
    法院被告前案紀錄表各1 份在卷可稽，本院認定被告莊丁山
    之犯罪時間止於92年12月間，被告陳炳坤之犯罪時間始自89
    年7 月間，被告林小卿之犯罪時間止於94年4 月間，且被告
    莊丁山假釋期滿已逾3 年，其等分別於有期徒刑執行完畢5
    年內之再犯本件有期徒刑以上之罪，為累犯，均應依刑法第
    47條第1 項之規定加重其刑。爰審酌被告等人犯罪之動機、
    目的、手段、素行、智識程度、所生危害、犯後坦承犯行之
    態度等一切情狀，並參酌各當事人對量刑之意見，各量處如
    主文所示之刑。因各被告犯罪之時間，皆係於96年4 月24日
    以前，部分被告雖曾經通緝，但通緝之時間乃於中華民國96
    年罪犯減刑條例施行後，不符該減刑條例第5 條不得減刑之
    規定，仍得予減刑，均應再減宣告刑2 分之1 ，併諭知易科
    罰金之折算標準。另被告呂南暉前未曾因故意犯罪受有期徒
    刑以上刑之宣告，有臺灣高等法院被告前案紀錄表1 份附卷
    可憑，其因一時失慮，致罹刑典，事後自白犯罪，表示悔悟
    ，率先供出全部犯行，經此偵審程序之教訓，當知所警惕，
    依其犯罪情節及犯後態度，信無再犯之虞，本院認對其宣告
    之刑，以暫不執行為適當，檢察官於起訴之初即請求本院給
    予緩刑宣告，應屬適當，茲併予諭知緩刑4 年，以啟自新。
    至其餘被告，或因另犯他案，不合於緩刑要件，或依其侵害
    之法益、犯罪情節、犯後態度，本院認無給予緩刑必要，其
    等提出請求從輕量刑或給予緩刑宣告之相關資料，本院已於
    量刑時併予考量。被告等人所開立之不實發票或製作之不實
    財務報表，除已提出行使者外，無證據證明現仍存在，復非
    義務沒收之物，故均不予宣告沒收。
三、不另為無罪諭知部分：
（一）檢察官起訴及追加起訴意旨另以：被告莊晴富、于美珠、
      王慶華、古孟鑫、李啟宏、簡孟純、簡志城、莊丁山、陳
      炳坤、吳振輝、潘教豪、李仁炬、陳宏傑、呂南暉、徐美
      玲、莊壽山、郭秋燕、錢嘉君、林小卿、黃豊洺、方文煌
      前述開立不實統一發票予如附表21至37所示「銷項公司（
      不含併案部分）」，幫助各該公司逃漏稅，自如附表3 至
      20所示「進項公司（不含併案部分）」取得不實統一發票
      ，作為進項憑證，登記在申報書上，提出行使，使自己擔
      任負責人之公司逃漏稅，涉犯稅捐稽徵法第43條第1 項之
      幫助逃漏稅捐罪、稅捐稽徵法第41條之逃漏稅捐罪、刑法
      第216 條、第215 條之行使業務登載不實文書罪嫌，彼此
      具有共犯關係云云。因稅捐稽徵法之逃漏稅捐罪及幫助逃
      漏稅捐罪，均係結果犯，以發生逃漏稅捐結果為成立要件
      （最高法院95年度臺上字第486 號判決要旨、85年度臺上
      字第3908號判決要旨參照），各該公司係在無實際交易之
      情況下開立不實統一發票，已認定如前，自無逃漏稅捐可
      言。而刑法第215 條所謂業務上登載不實之文書，乃指基
      於業務關係，明知為不實之事項，而登載於其等業務上作
      成之文書而言。公司、行號向稅捐稽徵機關申報營業稅，
      係履行其公法上納稅之義務，並非業務行為。營業人銷售
      額與稅額申報書，則係公司、行號每二月向稅捐稽徵機關
      申報當期之銷售額與稅額之申報書，並非證明會計事項發
      生之會計憑證，是此部分，當不成立刑法第216 條、第21
      5 條之行使業務登載不實文書罪（最高法院95年度臺上字
      第1477號判決要旨參照）。因檢察官認此部分與上開論罪
      科刑部分，有行為時連續犯、牽連犯之裁判上一罪關係，
      爰不另為無罪之諭知。至併案審理部分，本院不受檢察官
      所引法條之拘束，無不另為無罪諭知之問題。
（二）檢察官起訴及追加起訴意旨另以：被告莊晴富與吳振輝、
      潘教豪、李仁炬、呂南暉、徐美玲、莊壽山、郭秋燕就以
      不實財務報表向銀行申請貸款犯行，具有共犯關係，亦應
      論以刑法第339 條第1 項詐欺取財罪云云。然核對共同被
      告吳振輝、潘教豪、李仁炬、呂南暉、徐美玲、莊壽山、
      郭秋燕等人之說詞，其等從未提及向銀行申請貸款係受被
      告莊晴富指使或共同為之，即便是率先坦承全部犯行之呂
      南暉，亦證稱：「（問：是否有向臺北銀行鶯歌分行貸款
      ？）有，是我自己辦的……。」（見95偵12391 偵查卷
      第21頁）、「（問：這些貸款都是誰去辦的？）我自己的
      部分是我自己去辦的。」、「（問：當時辦貸款的動機？
      ）就是庭呈的清償證明書，我當時幫朋友背書保證，我幫
      朋友還錢……。」、「（問：是莊晴富叫你拿公司向銀行
      貸款的嗎？）不是。」（見95偵12391 偵查卷第14 0至
      141 頁）等語。觀之被告吳振輝、潘教豪、李仁炬、呂南
      暉、徐美玲、莊壽山及郭秋燕向銀行申請貸款所提出或簽
      署之資料中，亦未見有莊晴富簽名，有如附表41所示各項
      資料足以證明。積極證據不足證明被告莊晴富與吳振輝、
      潘教豪、李仁炬、呂南暉、徐美玲、莊壽山及郭秋燕就該
      犯行具共犯關係，即難以刑責相繩。因檢察官認此部分與
      被告莊晴富論罪科刑部分，有牽連犯之裁判上一罪關係，
      爰不另為無罪之諭知。
四、退併部分：
（一）臺灣板橋地方法院檢察署98年度偵緝字第1603號移送併辦
      意旨，認被告莊壽山於89年11月至93年12月間，基於偽造
      文書及詐欺取財之概括犯意，向第一商業銀行、國泰世華
      商業銀行、華南商業銀行及合作金庫銀行辦理貸款時，在
      契約之連帶保證人欄偽造鄭有超簽名，並持該文書向銀行
      行使；復於同期間，在向第一商業銀行之信用卡申請書上
      偽簽鄭有超之簽名，偽造成鄭有超向該銀行申辦信用卡之
      私文書，並持該等文書向上開金融機構行使，因認被告係
      犯刑法第216 條、第210 條行使偽造私文書罪及刑法第33
      9 條第1 項詐欺取財罪嫌。惟遍查全卷，除具有利害關係
      之鄭有超單一指訴外，並無其他證據足以佐證，甚至未見
      所指遭偽造之文書，而鄭有超之指訴，論理上非無疑問，
      卻未經檢察官查證、釐清，實無從逕認鄭有超之指訴與事
      實相符。尚乏積極證據足以證明被告此部分犯行，無從併
      辦，應退回檢察官另為適法之處理。
（二）臺灣士林地方法院檢察署97年度偵字第13459 號移送併辦
      意旨，認被告潘教豪明知天技科技有限公司及赫拉科技股
      份有限公司與上櫃公司軍成科技股份有限公司間無實際交
      易，竟於93年7 至10月間，以不實統一發票，虛增軍成科
      技股份有限公司進貨成本95,631,375元及銷貨收入102,79
      1,575 元；另被告潘教豪明知天技科技有限公司與軍成科
      技股份有限公司間並無實際交易之事實，於取得軍成科技
      股份有限公司93年6 月至同年10月開立之統一發票7 張，
      向中華商業銀行辦理應收帳款債權融資，使中華商業銀行
      誤認前開交易為真，於93年間陸續放款39,240,000元，因
      認被告係犯商業會計法第71條第1 款登載不實憑證罪、刑
      法第215 條、第216 條行使業務登載不實文書罪、第339
      條第1 項之詐欺取財罪及證券交易法第171 條第1 項第1
      款之財務報告不實罪嫌云云。經查，軍成科技股份有限公
      司既為上櫃公司，理應具有完善之會計及監督制度，移送
      併辦意旨泛稱無實際交易或非常規交易，未見相關證據證
      明，所指向中華商業銀行辦理應收帳款債權融資部分，亦
      乏證據足認與本案之犯罪事實具有關連而得併案審理，另
      天技科技有限公司及赫拉科技股份有限公司並非公開發行
      股票公司，是否為證券交易法所欲規範之主體，亦有疑義
      。據此，此併案部分是否成罪及是否為本案起訴效力所及
      ，仍有疑問，應退回檢察官另為適法之處理。
（三）臺灣臺中地方法院檢察署98年度偵字第15273 號移送併辦
      意旨，認被告潘教豪為天技科技有限公司及赫拉科技股份
      有限公司之負責人，明知該等公司與附表43至46所示之公
      司間無實際交易之事實，竟基於偽造文書、將不實事項填
      製於會計憑證或記入帳冊，及幫助納稅義務人逃漏稅捐之
      概括犯意，自91年1 月至93年10月間，分別取得不實統一
      發票，充當該等公司之進項憑證；復於同期間內，分別開
      立不實統一發票予其他公司作為進項憑證，幫助逃漏營業
      稅，因認被告潘教豪此部分行為亦犯有刑法第216 條、第
      215 條之行使業務上登載不實文書罪、商業會計法第71條
      第1 款之填製不實會計憑證罪及稅捐稽徵法第43條第1 項
      之幫助逃漏稅捐罪云云。就檢察官移送併案時，有提出證
      據證明所指往來公司與天技科技有限公司及赫拉科技股份
      有限公司之交易內容不實者，本院已併予審理在案，如附
      表43至46所示各公司，或係未見檢察官提出相關證據證明
      與天技科技有限公司及赫拉科技股份有限公司間之交易為
      不實，或因提出之證據不足以證明（詳如附表43至46備註
      欄所載），罪既有疑，應從有利被告之認定，此併案部分
      ，亦應退予檢察官另為適法處理。
據上論斷，應依刑事訴訟法第299 條第1 項前段，行為時（即84
年5 月19日修正公布，84年5 月21日施行前之）商業會計法第71
條第1 款、第5 款，刑法第11條前段、第2 條第1 項前段、第33
9 條第1 項、第47條第1 項、第74條第1 項第1 款，行為時（即
94年2 月2 日修正公布，95年7 月1 日施行前之）刑法第28條、
第31條第1 項、第56條、第55條、第33條第5 款、第41條第1 項
前段，刑法施行法第1 條之1 ，行為時（即95年5 月17日公布廢
止，同年7 月1 日施行前之）罰金罰鍰提高標準條例第2 條，中
華民國96年罪犯減刑條例第2 條第1 項第3 款、第7 條、第9 條
，判決如主文。
本案經檢察官張世聰、彭聖斐到庭執行職務。
中    華    民    國   100    年    10    月    7     日
                刑事第十七庭審判長法  官  許炎灶
                                  法  官  廖怡貞
                                  法  官  方鴻愷
以上正本證明與原本無異。
如不服本判決應於收受判決後10日內向本院提出上訴書狀，並應
敘述具體理由；其未敘述上訴理由者，應於上訴期間屆滿後20日
內向本院補提理由書（均須按他造當事人之人數附繕本）「切勿
逕送上級法院」。
                                  書記官  楊文祥
中    華    民    國   100    年    10    月    7     日
附錄本案論罪科刑所引法條：行為時商業會計法第71條第1 款、
第5 款，刑法第339條第1 項。
行為時商業會計法第71條
商業負責人、主辦及經辦會計人員或依法受託代他人處理會計事
務之人員有左列情事之一者，處5 年以下有期徒刑、拘役或科或
併科新臺幣15萬元以下罰金：
一、以明知為不實之事項，而填製會計憑證或記入帳冊者。
二、故意使應保存之會計憑證、帳簿報表滅失毀損者。
三、意圖不法之利益而偽造、變造會計憑證、帳簿報表內容或撕
    毀其頁數者。
四、故意遺漏會計事項不為記錄，致使財務報表發生不實之結果
    者。
五、其他利用不正當方法，致使會計事項或財務報表發生不實之
    結果者。
中華民國刑法第339 條（普通詐欺罪）
意圖為自己或第三人不法之所有，以詐術使人將本人或第三人之
物交付者，處5 年以下有期徒刑、拘役或科或併科1 千元以下罰
金。
以前項方法得財產上不法之利益或使第三人得之者，亦同。
前2 項之未遂犯罰之。
附表1 ：
┌─┬───┬─────────────────────────────────────┐
│編│被  告│主                                                                      文│
│號│      │                                                                          │
├─┼───┼─────────────────────────────────────┤
│1 │莊晴富│莊晴富共同連續犯商業會計法第七十一條第一款之填製不實罪，處有期徒刑拾月，減│
│  │      │為有期徒刑伍月，如易科罰金，以銀元參佰元即新臺幣玖佰元折算壹日。          │
├─┼───┼─────────────────────────────────────┤
│2 │于美珠│于美珠共同連續犯商業會計法第七十一條第一款之填製不實罪，處有期徒刑捌月，減│
│  │      │為有期徒刑肆月，如易科罰金，以銀元參佰元即新臺幣玖佰元折算壹日。          │
├─┼───┼─────────────────────────────────────┤
│3 │王慶華│王慶華共同連續犯商業會計法第七十一條第一款之填製不實罪，處有期徒刑柒月，減│
│  │      │為有期徒刑參月又拾伍日，如易科罰金，以銀元參佰元即新臺幣玖佰元折算壹日。  │
├─┼───┼─────────────────────────────────────┤
│4 │古孟鑫│古孟鑫共同連續犯商業會計法第七十一條第一款之填製不實罪，處有期徒刑柒月，減│
│  │      │為有期徒刑參月又拾伍日，如易科罰金，以銀元參佰元即新臺幣玖佰元折算壹日。  │
├─┼───┼─────────────────────────────────────┤
│5 │李啟宏│李啟宏共同連續犯商業會計法第七十一條第一款之填製不實罪，處有期徒刑柒月，減│
│  │      │為有期徒刑參月又拾伍日，如易科罰金，以銀元參佰元即新臺幣玖佰元折算壹日。  │
├─┼───┼─────────────────────────────────────┤
│6 │簡孟純│簡孟純共同連續犯商業會計法第七十一條第一款之填製不實罪，處有期徒刑柒月，減│
│  │      │為有期徒刑參月又拾伍日，如易科罰金，以銀元參佰元即新臺幣玖佰元折算壹日。  │
├─┼───┼─────────────────────────────────────┤
│7 │簡志城│簡志城共同連續犯商業會計法第七十一條第一款之填製不實罪，處有期徒刑柒月，減│
│  │      │為有期徒刑參月又拾伍日，如易科罰金，以銀元參佰元即新臺幣玖佰元折算壹日。  │
├─┼───┼─────────────────────────────────────┤
│8 │莊丁山│莊丁山共同連續犯商業會計法第七十一條第一款之填製不實罪，累犯，處有期徒刑捌│
│  │      │月，減為有期徒刑肆月，如易科罰金，以銀元參佰元即新臺幣玖佰元折算壹日。    │
├─┼───┼─────────────────────────────────────┤
│9 │陳炳坤│陳炳坤共同連續犯商業會計法第七十一條第一款之填製不實罪，累犯，處有期徒刑捌│
│  │      │月，減為有期徒刑肆月，如易科罰金，以銀元參佰元即新臺幣玖佰元折算壹日。    │
├─┼───┼─────────────────────────────────────┤
│10│吳振輝│吳振輝共同連續犯商業會計法第七十一條第一款之填製不實罪，處有期徒刑捌月，減│
│  │      │為有期徒刑肆月，如易科罰金，以銀元參佰元即新臺幣玖佰元折算壹日。          │
├─┼───┼─────────────────────────────────────┤
│11│潘教豪│潘教豪共同連續犯商業會計法第七十一條第一款之填製不實罪，處有期徒刑拾月，減│
│  │      │為有期徒刑伍月，如易科罰金，以銀元參佰元即新臺幣玖佰元折算壹日。          │
├─┼───┼─────────────────────────────────────┤
│12│李仁炬│李仁炬共同連續犯商業會計法第七十一條第一款之填製不實罪，處有期徒刑捌月，減│
│  │      │為有期徒刑肆月，如易科罰金，以銀元參佰元即新臺幣玖佰元折算壹日。          │
├─┼───┼─────────────────────────────────────┤
│13│陳宏傑│陳宏傑共同連續犯商業會計法第七十一條第一款之填製不實罪，處有期徒刑柒月，減│
│  │      │為有期徒刑參月又拾伍日，如易科罰金，以銀元參佰元即新臺幣玖佰元折算壹日。  │
├─┼───┼─────────────────────────────────────┤
│14│呂南暉│呂南暉共同連續犯商業會計法第七十一條第一款之填製不實罪，處有期徒刑拾月，減│
│  │      │為有期徒刑伍月，如易科罰金，以銀元參佰元即新臺幣玖佰元折算壹日。緩刑肆年。│
├─┼───┼─────────────────────────────────────┤
│15│徐美玲│徐美玲共同連續犯商業會計法第七十一條第一款之填製不實罪，處有期徒刑捌月，減│
│  │      │為有期徒刑肆月，如易科罰金，以銀元參佰元即新臺幣玖佰元折算壹日。          │
├─┼───┼─────────────────────────────────────┤
│16│莊壽山│莊壽山共同連續犯商業會計法第七十一條第一款之填製不實罪，處有期徒刑玖月，減│
│  │      │為有期徒刑肆月又拾伍日，如易科罰金，以銀元參佰元即新臺幣玖佰元折算壹日。  │
├─┼───┼─────────────────────────────────────┤
│17│郭秋燕│郭秋燕共同連續犯商業會計法第七十一條第一款之填製不實罪，處有期徒刑捌月，減│
│  │      │為有期徒刑肆月，如易科罰金，以銀元參佰元即新臺幣玖佰元折算壹日。          │
├─┼───┼─────────────────────────────────────┤
│18│錢嘉君│錢嘉君共同連續犯商業會計法第七十一條第一款之填製不實罪，處有期徒刑柒月，減│
│  │      │為有期徒刑參月又拾伍日，如易科罰金，以銀元參佰元即新臺幣玖佰元折算壹日。  │
├─┼───┼─────────────────────────────────────┤
│19│林小卿│林小卿共同連續犯商業會計法第七十一條第一款之填製不實罪，累犯，處有期徒刑捌│
│  │      │月，減為有期徒刑肆月，如易科罰金，以銀元參佰元即新臺幣玖佰元折算壹日。    │
├─┼───┼─────────────────────────────────────┤
│20│黃豊洺│黃豊洺共同連續犯商業會計法第七十一條第一款之填製不實罪，處有期徒刑柒月，減│
│  │      │為有期徒刑參月又拾伍日，如易科罰金，以銀元參佰元即新臺幣玖佰元折算壹日。  │
├─┼───┼─────────────────────────────────────┤
│21│方文煌│方文煌共同連續犯商業會計法第七十一條第一款之填製不實罪，處有期徒刑柒月，減│
│  │      │為有期徒刑參月又拾伍日，如易科罰金，以銀元參佰元即新臺幣玖佰元折算壹日。  │
└─┴───┴─────────────────────────────────────┘
附表2 ：
┌─┬───┬──────────┬──────────────────────────┐
│編│被  告│公    司    名    稱│公              司              地              址  │
│號│      │                    │                                                    │
├─┼───┼──────────┼──────────────────────────┤
│1 │莊晴富│大頓國際有限公司    │臺北市北投區○○○路○ 段6 號地下1 樓                │
├─┼───┼──────────┼──────────────────────────┤
│2 │王慶華│威京資訊社          │臺北縣板橋市（已改制為新北市板橋區○○○路26號      │
├─┼───┼──────────┼──────────────────────────┤
│3 │古孟鑫│豐年生活事業股份有限│臺北縣板橋市（已改制為新北市板橋區○○○路66號7 樓  │
│  │      │公司                │                                                    │
├─┼───┼──────────┼──────────────────────────┤
│4 │李啟宏│永益昌有限公司      │臺北市○○區○○路1 段79號6 樓                      │
├─┼───┼──────────┼──────────────────────────┤
│5 │簡孟純│寶利興國際股份有限公│臺北市○○區○○路1 段59號3 樓之9                   │
│  │      │司                  │                                                    │
├─┼───┼──────────┼──────────────────────────┤
│6 │簡志城│寶利興國際股份有限公│臺北市○○區○○路1 段59號3 樓之9                   │
│  │      │司                  │                                                    │
├─┼───┼──────────┼──────────────────────────┤
│7 │莊丁山│展佑電腦資訊有限公司│桃園縣大溪鎮○○路169 號1 樓                        │
├─┼───┼──────────┼──────────────────────────┤
│8 │陳炳坤│威京資訊科技有限公司│臺北縣三重市（已改制為新北市三重區○○○路○ 段89號6 │
│  │      │                    │樓                                                  │
├─┼───┼──────────┼──────────────────────────┤
│9 │吳振輝│中訊國際有限公司    │臺北縣土城市（已改制為新北市土城區○○○路18巷9 號  │
├─┼───┼──────────┼──────────────────────────┤
│10│潘教豪│赫拉科技股份有限公司│臺中市西屯區○○○路○ 段101 號9 樓                  │
│  │      ├──────────┼──────────────────────────┤
│  │      │天技科技有限公司    │臺中縣大雅鄉（已改制為臺中市大雅區○○○路○ 段198 號│
├─┼───┼──────────┼──────────────────────────┤
│11│李仁炬│九軍實業有限公司    │臺北市○○區○○路2 段113 號                        │
├─┼───┼──────────┼──────────────────────────┤
│12│陳宏傑│超先見科技股份有限公│臺北市○○區○○路221 巷35號8 樓                    │
│  │      │司                  │                                                    │
├─┼───┼──────────┼──────────────────────────┤
│13│呂南暉│大頓國際有限公司    │臺北市北投區○○○路○ 段6 號地下1 樓                │
├─┼───┼──────────┼──────────────────────────┤
│14│徐美玲│晟駿國際資訊商行    │新竹市○○○街7 號1 樓                              │
├─┼───┼──────────┼──────────────────────────┤
│15│莊壽山│北基國際企業有限公司│臺北縣中和市（已改制為新北市中和區○○○路81號      │
├─┼───┼──────────┼──────────────────────────┤
│16│郭秋燕│展億國際企業有限公司│臺北縣土城市（已改制為新北市土城區○○○路○ 段318 巷│
│  │      │                    │16號                                                │
├─┼───┼──────────┼──────────────────────────┤
│17│錢嘉君│嘉君國際企業有限公司│臺北縣鶯歌鎮（已改制為新北市鶯歌區○○○街7 號      │
├─┼───┼──────────┼──────────────────────────┤
│18│林小卿│勁耀國際有限公司    │桃園縣大溪鎮○○路169 號                            │
├─┼───┼──────────┼──────────────────────────┤
│19│黃豊洺│展億國際企業有限公司│臺北縣土城市（已改制為新北市土城區○○○路○ 段318 巷│
│  │      │                    │16號                                                │
├─┼───┼──────────┼──────────────────────────┤
│20│方文煌│偉力興國際有限公司  │臺北縣新莊市（已改制為新北市新莊區○○○○路73號2 樓│
├─┴───┴──────────┴──────────────────────────┤
│備註：                                                                                │
│1.莊晴富、呂南暉為大頓國際有限公司之前後任負責人，彼此在他人擔任負責人期間，具共犯關係│
│  。                                                                                  │
│2.簡孟純為寶利興國際股份有限公司之負責人，簡志城為該公司有權經辦會計之人員。          │
│3.黃豊洺、郭秋燕為展億國際企業有限公司之前後任負責人，彼此在他人擔任負責人期間，具共犯│
│  關係。                                                                              │
└───────────────────────────────────────────┘
附表3 ：
┌───────────────────────────────────────────┐
│威京資訊社，址設臺北縣板橋市（已改制為新北市板橋區○○○路26號                        │
├───────────────────────────────────────────┤
│王慶華犯罪時間：90年11月至92年10月間                                                  │
├─┬──────────┬─────────┬───────────────┬────┤
│編│                    │取  得  之  發  票│  申  報  扣  抵  之  發  票  │        │
│  │進    項    公    司├──────┬──┼──────┬─────┬──┤逃漏稅額│
│號│                    │金        額│張數│金        額│稅      額│張數│        │
├─┼──────────┼──────┼──┼──────┼─────┼──┼────┤
│1 │展億國際企業有限公司│185,200     │2   │185,200     │9,260     │2   │0       │
├─┼──────────┼──────┼──┼──────┼─────┼──┼────┤
│2 │威京資訊科技有限公司│898,142     │18  │898,142     │44,908    │18  │0       │
└─┴──────────┴──────┴──┴──────┴─────┴──┴────┘
附表4 ：
┌───────────────────────────────────────────┐
│豐年生活事業股份有限公司，址設臺北縣板橋市（已改制為新北市板橋區○○○路66號7 樓      │
├───────────────────────────────────────────┤
│古孟鑫犯罪時間：92年9 月至93年10月間                                                  │
├─┬──────────┬─────────┬───────────────┬────┤
│編│                    │取  得  之  發  票│  申  報  扣  抵  之  發  票  │        │
│  │進    項    公    司├──────┬──┼──────┬─────┬──┤逃漏稅額│
│號│                    │金        額│張數│金        額│稅      額│張數│        │
├─┼──────────┼──────┼──┼──────┼─────┼──┼────┤
│1 │展億國際企業有限公司│5,689,146   │21  │5,689,146   │284,458   │21  │0       │
│  │                    │            │    │            │（註1 ）  │    │        │
├─┼──────────┼──────┼──┼──────┼─────┼──┼────┤
│2 │金永豐國際興業有限公│2,036,487   │15  │2,036,487   │101,826   │15  │0       │
│  │司                  │            │    │            │（註2 ）  │    │        │
├─┼──────────┼──────┼──┼──────┼─────┼──┼────┤
│3 │日勝興國際有限公司  │1,972,995   │18  │1,972,995   │98,653    │18  │0       │
│  │                    │            │    │            │（註3 ）  │    │        │
├─┼──────────┼──────┼──┼──────┼─────┼──┼────┤
│4 │嘉君國際企業有限公司│10,541,857  │36  │10,541,857  │527,098   │36  │0       │
│  │                    │            │    │            │（註4 ）  │    │        │
├─┼──────────┼──────┼──┼──────┼─────┼──┼────┤
│5 │勁耀國際有限公司    │3,363,832   │19  │3,363,832   │168,192   │19  │0       │
│  │                    │            │    │            │（註5 ）  │    │        │
├─┴──────────┴──────┴──┴──────┴─────┴──┴────┤
│註1 ：起訴書誤植為284,457 （尾差）。                                                  │
│註2 ：起訴書誤植為101,824 （尾差）。                                                  │
│註3 ：起訴書誤植為98,650（尾差）。                                                    │
│註4 ：起訴書誤植為527,093 （尾差）。                                                  │
│註5 ：起訴書誤植為168,191 （尾差）。                                                  │
└───────────────────────────────────────────┘
附表5 ：
┌───────────────────────────────────────────┐
│永益昌有限公司，址設臺北市○○區○○路1 段79號6 樓                                    │
├───────────────────────────────────────────┤
│李啟宏犯罪時間：89年7 月至89年12月間                                                  │
├─┬──────────┬─────────┬───────────────┬────┤
│編│                    │取  得  之  發  票│  申  報  扣  抵  之  發  票  │        │
│  │進    項    公    司├──────┬──┼──────┬─────┬──┤逃漏稅額│
│號│                    │金        額│張數│金        額│稅      額│張數│        │
├─┼──────────┼──────┼──┼──────┼─────┼──┼────┤
│1 │展佑電腦資訊有限公司│253,300     │11  │253,300     │12,665    │11  │0       │
├─┼──────────┼──────┼──┼──────┼─────┼──┼────┤
│2 │北基國際企業有限公司│864,300     │8   │864,300     │43,215    │8   │0       │
├─┼──────────┼──────┼──┼──────┼─────┼──┼────┤
│3 │中訊國際有限公司    │649,300     │8   │649,300     │32,465    │8   │0       │
├─┼──────────┼──────┼──┼──────┼─────┼──┼────┤
│4 │展億國際企業有限公司│473,000     │8   │473,000     │23,650    │8   │0       │
├─┼──────────┼──────┼──┼──────┼─────┼──┼────┤
│5 │威京資訊科技有限公司│361,905     │4   │361,905     │18,095    │4   │0       │
├─┼──────────┼──────┼──┼──────┼─────┼──┼────┤
│6 │大頓國際有限公司    │3,635,550   │10  │3,635,550   │181,778   │10  │0       │
└─┴──────────┴──────┴──┴──────┴─────┴──┴────┘
附表6 ：
┌───────────────────────────────────────────┐
│寶利興國際股份有限公司，址設臺北市○○區○○路1 段59號3 樓之9                         │
├───────────────────────────────────────────┤
│簡孟純、簡志城犯罪時間：91年11月至94年6 月間                                          │
├─┬──────────┬─────────┬───────────────┬────┤
│編│                    │取  得  之  發  票│  申  報  扣  抵  之  發  票  │        │
│  │進    項    公    司├──────┬──┼──────┬─────┬──┤逃漏稅額│
│號│                    │金        額│張數│金        額│稅      額│張數│        │
├─┼──────────┼──────┼──┼──────┼─────┼──┼────┤
│1 │北基國際企業有限公司│192,000     │2   │192,000     │9,600     │2   │0       │
├─┼──────────┼──────┼──┼──────┼─────┼──┼────┤
│2 │中訊國際有限公司    │1,251,222   │8   │1,251,222   │62,562    │8   │0       │
├─┼──────────┼──────┼──┼──────┼─────┼──┼────┤
│3 │威京資訊社          │189,800     │2   │189,800     │9,490     │2   │0       │
├─┼──────────┼──────┼──┼──────┼─────┼──┼────┤
│4 │天技科技有限公司    │2,094,750   │2   │2,094,750   │104,738   │2   │0       │
├─┼──────────┼──────┼──┼──────┼─────┼──┼────┤
│5 │晟駿國際資訊商行    │274,725     │1   │274,725     │13,736    │1   │0       │
├─┼──────────┼──────┼──┼──────┼─────┼──┼────┤
│6 │金永豐國際興業有限公│4,921,159   │36  │4,921,159   │246,061   │36  │0       │
│  │司                  │            │    │            │（註1 ）  │    │        │
├─┼──────────┼──────┼──┼──────┼─────┼──┼────┤
│7 │嘉君國際企業有限公司│18,303,880  │81  │18,303,880  │915,204   │81  │0       │
│  │                    │            │    │            │（註2 ）  │    │        │
├─┼──────────┼──────┼──┼──────┼─────┼──┼────┤
│8 │勁耀國際有限公司    │16,622,849  │44  │16,622,849  │831,143   │44  │0       │
│  │                    │            │    │            │（註3 ）  │    │        │
├─┼──────────┼──────┼──┼──────┼─────┼──┼────┤
│9 │千力揚有限公司      │663,386     │6   │663,386     │33,170    │6   │0       │
├─┴──────────┴──────┴──┴──────┴─────┴──┴────┤
│註1 ：起訴書誤植為246,058 （尾差）。                                                  │
│註2 ：起訴書誤植為915,194 （尾差）。                                                  │
│註3 ：起訴書誤植為831,142 （尾差）。                                                  │
└───────────────────────────────────────────┘
附表7 ：
┌───────────────────────────────────────────┐
│展佑電腦資訊有限公司，址設桃園縣大溪鎮○○路169 號1 樓                                │
├───────────────────────────────────────────┤
│莊丁山犯罪時間：89年9 月至91年12月間                                                  │
├─┬──────────┬─────────┬───────────────┬────┤
│編│                    │取  得  之  發  票│  申  報  扣  抵  之  發  票  │        │
│  │進    項    公    司├──────┬──┼──────┬─────┬──┤逃漏稅額│
│號│                    │金        額│張數│金        額│稅      額│張數│        │
├─┼──────────┼──────┼──┼──────┼─────┼──┼────┤
│1 │展億國際企業有限公司│5,325,850   │27  │5,325,850   │266,294   │27  │0       │
│  │                    │            │    │            │（註）    │    │        │
├─┼──────────┼──────┼──┼──────┼─────┼──┼────┤
│2 │威京資訊科技有限公司│1,075,974   │61  │1,075,974   │53,799    │61  │0       │
├─┴──────────┴──────┴──┴──────┴─────┴──┴────┤
│註：起訴書誤植為266,293 （尾差）。                                                    │
└───────────────────────────────────────────┘
附表8 ：
┌───────────────────────────────────────────┐
│威京資訊科技有限公司，址設臺北縣三重市（已改制為新北市三重區○○○路○ 段89號6 樓      │
├───────────────────────────────────────────┤
│陳炳坤犯罪時間：90年3 月至93年10月間                                                  │
├─┬──────────┬─────────┬───────────────┬────┤
│編│                    │取  得  之  發  票│  申  報  扣  抵  之  發  票  │        │
│  │進    項    公    司├──────┬──┼──────┬─────┬──┤逃漏稅額│
│號│                    │金        額│張數│金        額│稅      額│張數│        │
├─┼──────────┼──────┼──┼──────┼─────┼──┼────┤
│1 │北基國際企業有限公司│85,445,706  │204 │85,445,706  │4,272,290 │204 │0       │
│  │                    │（註1 ）    │    │（註1 ）    │（註2 ）  │    │        │
├─┼──────────┼──────┼──┼──────┼─────┼──┼────┤
│2 │天技科技有限公司    │25,055,575  │41  │25,055,575  │1,252,779 │41  │0       │
├─┼──────────┼──────┼──┼──────┼─────┼──┼────┤
│3 │晟駿國際資訊商行    │2,463,600   │9   │2,463,600   │123,180   │9   │0       │
├─┼──────────┼──────┼──┼──────┼─────┼──┼────┤
│4 │大頓國際有限公司    │729,000     │1   │729,000     │36,450    │1   │0       │
├─┼──────────┼──────┼──┼──────┼─────┼──┼────┤
│5 │九軍實業有限公司    │4,430,389   │28  │4,430,389   │221,523   │28  │0       │
│  │                    │            │    │            │（註3 ）  │    │        │
├─┼──────────┼──────┼──┼──────┼─────┼──┼────┤
│6 │金永豐國際興業有限公│8,374,201   │53  │8,374,201   │418,716   │53  │0       │
│  │司                  │            │    │            │（註4 ）  │    │        │
├─┼──────────┼──────┼──┼──────┼─────┼──┼────┤
│7 │日勝興國際有限公司  │14,347,744  │59  │14,347,744  │717,398   │59  │0       │
│  │                    │            │    │            │（註5 ）  │    │        │
├─┼──────────┼──────┼──┼──────┼─────┼──┼────┤
│8 │勁耀國際有限公司    │2,587,100   │4   │2,587,100   │129,355   │4   │0       │
├─┴──────────┴──────┴──┴──────┴─────┴──┴────┤
│註1 ：起訴書誤植為83,338,706（錯誤）。                                                │
│註2 ：起訴書誤植為4,166,935 （錯誤）。                                                │
│註3 ：起訴書誤植為221,519 （尾差）。                                                  │
│註4 ：起訴書誤植為418,710 （尾差）。                                                  │
│註5 ：起訴書誤植為717,387 （尾差）。                                                  │
└───────────────────────────────────────────┘
附表9：
┌───────────────────────────────────────────┐
│中訊國際有限公司，址設臺北縣土城市（已改制為新北市土城區○○○路18巷9 號              │
├───────────────────────────────────────────┤
│吳振輝犯罪時間：89年11月至94年4 月間                                                  │
├─┬──────────┬─────────┬───────────────┬────┤
│編│                    │取  得  之  發  票│  申  報  扣  抵  之  發  票  │        │
│  │進    項    公    司├──────┬──┼──────┬─────┬──┤逃漏稅額│
│號│                    │金        額│張數│金        額│稅      額│張數│        │
├─┼──────────┼──────┼──┼──────┼─────┼──┼────┤
│1 │展佑電腦資訊有限公司│2,376,200   │37  │2,376,200   │118,812   │37  │0       │
│  │                    │            │    │            │（註1 ）  │    │        │
├─┼──────────┼──────┼──┼──────┼─────┼──┼────┤
│2 │北基國際企業有限公司│31,472,951  │128 │31,472,951  │1,573,659 │128 │0       │
│  │                    │（註2 ）    │    │（註2 ）    │（註3 ）  │    │        │
├─┼──────────┼──────┼──┼──────┼─────┼──┼────┤
│3 │天技科技有限公司    │9,743,500   │9   │9,743,500   │487,175   │9   │0       │
├─┼──────────┼──────┼──┼──────┼─────┼──┼────┤
│4 │晟駿國際資訊商行    │3,336,013   │19  │3,336,013   │166,803   │19  │0       │
│  │                    │            │    │            │（註4 ）  │    │        │
├─┼──────────┼──────┼──┼──────┼─────┼──┼────┤
│5 │威京資訊科技有限公司│10,176,877  │89  │10,176,877  │508,851   │89  │0       │
│  │                    │            │    │            │（註5 ）  │    │        │
├─┼──────────┼──────┼──┼──────┼─────┼──┼────┤
│6 │大頓國際有限公司    │37,023,139  │202 │37,023,139  │1,851,167 │202 │0       │
│  │                    │            │    │            │（註6 ）  │    │        │
├─┼──────────┼──────┼──┼──────┼─────┼──┼────┤
│7 │日勝興國際有限公司  │2,854,524   │1   │2,854,524   │142,726   │1   │0       │
├─┼──────────┼──────┼──┼──────┼─────┼──┼────┤
│8 │勁耀國際有限公司    │14,512,747  │25  │14,512,747  │725,638   │25  │0       │
│  │                    │            │    │            │（註7 ）  │    │        │
├─┼──────────┼──────┼──┼──────┼─────┼──┼────┤
│9 │寶利興國際股份有限公│505,885     │5   │505,885     │25,295    │5   │0       │
│  │司                  │            │    │            │          │    │        │
├─┼──────────┼──────┼──┼──────┼─────┼──┼────┤
│10│赫拉科技股份有限公司│1,408,000   │2   │1,408,000   │70,400    │2   │0       │
├─┴──────────┴──────┴──┴──────┴─────┴──┴────┤
│註1 ：起訴書誤植為118,810 （尾差）。                                                  │
│註2 ：起訴書誤植為31,472,957（錯誤）。                                                │
│註3 ：起訴書誤植為1,573,648 （尾差）。                                                │
│註4 ：起訴書誤植為166,801 （尾差）。                                                  │
│註5 ：起訴書誤植為508,844 （尾差）。                                                  │
│註6 ：起訴書誤植為1,851,157 （尾差）。                                                │
│註7 ：起訴書誤植為725,637 （尾差）。                                                  │
└───────────────────────────────────────────┘
附表10：
┌───────────────────────────────────────────┐
│赫拉科技股份有限公司，址設臺中市西屯區○○○路○ 段101 號9 樓                          │
├───────────────────────────────────────────┤
│潘教豪犯罪時間：89年11月至93年10月間                                                  │
├─┬──────────┬─────────┬───────────────┬────┤
│編│                    │取  得  之  發  票│  申  報  扣  抵  之  發  票  │        │
│  │進    項    公    司├──────┬──┼──────┬─────┬──┤逃漏稅額│
│號│                    │金        額│張數│金        額│稅      額│張數│        │
├─┼──────────┼──────┼──┼──────┼─────┼──┼────┤
│1 │北基國際企業有限公司│6,533,640   │15  │6,533,640   │326,685   │15  │0       │
│  │                    │            │    │            │（註1 ）  │    │        │
├─┼──────────┼──────┼──┼──────┼─────┼──┼────┤
│2 │中訊國際有限公司    │10,567,610  │5   │10,567,610  │528,381   │5   │0       │
├─┼──────────┼──────┼──┼──────┼─────┼──┼────┤
│3 │展億國際企業有限公司│10,993,685  │9   │10,993,685  │549,684   │9   │0       │
├─┼──────────┼──────┼──┼──────┼─────┼──┼────┤
│4 │天技科技有限公司    │59,680,725  │52  │59,680,725  │2,984,038 │52  │0       │
│  │                    │（註2 ）    │    │（註2 ）    │（註3 ）  │    │        │
├─┼──────────┼──────┼──┼──────┼─────┼──┼────┤
│5 │威京資訊科技有限公司│30,691,994  │25  │30,691,994  │1,534,601 │25  │0       │
│  │                    │            │    │            │（註4 ）  │    │        │
├─┼──────────┼──────┼──┼──────┼─────┼──┼────┤
│6 │大頓國際有限公司    │595,820     │2   │595,820     │29,791    │2   │0       │
├─┼──────────┼──────┼──┼──────┼─────┼──┼────┤
│7 │日勝興國際有限公司  │15,631,800  │9   │15,631,800  │781,590   │9   │0       │
├─┼──────────┼──────┼──┼──────┼─────┼──┼────┤
│8 │啟達富實業有限公司  │5,501,400   │2   │5,501,400   │275,070   │2   │0       │
│  │（註5 ）            │            │    │            │          │    │        │
├─┼──────────┼──────┼──┼──────┼─────┼──┼────┤
│9 │金永豐國際興業有限公│1,470,000   │1   │1,470,000   │73,500    │1   │0       │
│  │司（註6 ）          │            │    │            │          │    │        │
├─┼──────────┼──────┼──┼──────┼─────┼──┼────┤
│10│錮興實業有限公司    │3,770,800   │6   │3,770,800   │188,540   │6   │0       │
│  │（註7 ）            │            │    │            │          │    │        │
├─┼──────────┼──────┼──┼──────┼─────┼──┼────┤
│11│樂鎮企業有限公司    │2,673,617   │4   │2,673,617   │133,681   │4   │0       │
│  │（註8 ）            │            │    │            │          │    │        │
├─┼──────────┼──────┼──┼──────┼─────┼──┼────┤
│12│仕儒科技股份有限公司│2,743,695   │4   │2,743,695   │137,185   │4   │0       │
│  │（註9 ）            │            │    │            │          │    │        │
├─┼──────────┼──────┼──┼──────┼─────┼──┼────┤
│13│怡得利實業有限公司  │4,875,741   │7   │4,875,741   │243,787   │7   │0       │
│  │（註10）            │            │    │            │          │    │        │
├─┴──────────┴──────┴──┴──────┴─────┴──┴────┤
│註1 ：起訴書誤植為326,682 （尾差）。                                                  │
│註2 ：起訴書誤植為59,230,725（錯誤）。                                                │
│註3 ：起訴書誤植為2,961,536 （錯誤）。                                                │
│註4 ：起訴書誤植為1,534,600 （尾差）。                                                │
│註5 ：依據臺灣嘉義地方法院96年度嘉簡字第602 號判決書之記載（見臺灣臺中地方法院檢察署97│
│      他5066偵查卷第72至73頁），可認赫拉科技股份有限公司與啟達富實業有限公司間並無實際│
│      之交易。                                                                        │
│註6 ：依據財政部臺灣省北區國稅局營業人進銷項交易對象彙加明細表之記載（見95偵12391 偵查│
│      卷第206 頁），其營業狀況註記為虛設行號，可認與赫拉科技股份有限公司間並無實際之│
│      交易。                                                                          │
│註7 ：依據臺灣桃園地方法院96年度壢簡字第11號判決書之記載，可認赫拉科技股份有限公司與錮│
│      興實業有限公司間並無實際之交易。                                                │
│註8 ：依據臺灣臺中地方法院檢察署檢察官94年度偵緝字第1824號緩起訴處分書之記載（見臺灣臺│
│      中地方法院檢察署97他5066偵查卷第44頁），可認樂鎮企業有限公司係虛設行號，與赫拉科│
│      技股份有限公司間並無實際之交易。                                                │
│註9 ：依據臺灣臺中地方法院96年度訴緝字第165 號判決書之記載（見臺灣臺中地方法院檢察署97│
│      他5066偵查卷第45至46頁），可認赫拉科技股份有限公司與仕儒科技股份有限公司間並無實│
│      際之交易。                                                                      │
│註10：依據臺灣臺中地方法院95年度簡字第408 號判決書之記載（見臺灣臺中地方法院檢察署97他│
│      5066偵查卷第47至49頁），可認赫拉科技股份有限公司與怡得利實業有限公司間並無實際之│
│      交易。                                                                          │
└───────────────────────────────────────────┘
附表11：
┌───────────────────────────────────────────┐
│天技科技有限公司，址設臺中縣大雅鄉（已改制為臺中市大雅區○○○路○ 段198 號            │
├───────────────────────────────────────────┤
│潘教豪犯罪時間：90年11月至93年10月間                                                  │
├─┬──────────┬─────────┬───────────────┬────┤
│編│                    │取  得  之  發  票│  申  報  扣  抵  之  發  票  │        │
│  │進    項    公    司├──────┬──┼──────┬─────┬──┤逃漏稅額│
│號│                    │金        額│張數│金        額│稅      額│張數│        │
├─┼──────────┼──────┼──┼──────┼─────┼──┼────┤
│1 │展億國際企業有限公司│5,069,080   │4   │5,069,080   │253,455   │4   │0       │
│  │                    │            │    │            │（註1 ）  │    │        │
├─┼──────────┼──────┼──┼──────┼─────┼──┼────┤
│2 │天技科技有限公司    │543         │1   │543         │27        │1   │0       │
├─┼──────────┼──────┼──┼──────┼─────┼──┼────┤
│3 │大頓國際有限公司    │11,107,581  │14  │11,107,581  │555,379   │14  │0       │
├─┼──────────┼──────┼──┼──────┼─────┼──┼────┤
│4 │金永豐國際興業有限公│4,448,500   │11  │4,448,500   │222,426   │11  │0       │
│  │司                  │            │    │            │（註2 ）  │    │        │
├─┼──────────┼──────┼──┼──────┼─────┼──┼────┤
│5 │偉力興國際企業有限公│13,851,310  │8   │13,851,310  │692,567   │8   │0       │
│  │司                  │            │    │            │（註3 ）  │    │        │
├─┼──────────┼──────┼──┼──────┼─────┼──┼────┤
│6 │赫拉科技股份有限公司│54,761,068  │62  │54,761,068  │2,738,056 │62  │0       │
│  │                    │            │    │            │（註4 ）  │    │        │
├─┼──────────┼──────┼──┼──────┼─────┼──┼────┤
│7 │偉傑國際有限公司    │1,576,000   │2   │1,576,000   │78,800    │2   │0       │
│  │（註5 ）            │            │    │            │          │    │        │
├─┼──────────┼──────┼──┼──────┼─────┼──┼────┤
│8 │曠達科技有限公司    │10,053,000  │6   │10,053,000  │502,650   │6   │0       │
│  │（註5 ）            │            │    │            │          │    │        │
├─┼──────────┼──────┼──┼──────┼─────┼──┼────┤
│9 │先基企業有限公司    │2,098,108   │7   │2,098,108   │104,905   │7   │0       │
│  │（註6 ）            │            │    │            │          │    │        │
├─┼──────────┼──────┼──┼──────┼─────┼──┼────┤
│10│啟達富實業有限公司  │3,744,450   │1   │3,744,450   │187,223   │1   │0       │
│  │（註7 ）            │            │    │            │          │    │        │
├─┼──────────┼──────┼──┼──────┼─────┼──┼────┤
│11│銓隆盛企業有限公司  │7,494,529   │11  │7,494,529   │374,727   │11  │0       │
│  │（註8 ）            │            │    │            │          │    │        │
├─┼──────────┼──────┼──┼──────┼─────┼──┼────┤
│12│意新全企業有限公司  │6,527,746   │9   │6,527,746   │326,389   │9   │0       │
│  │（註9 ）            │            │    │            │          │    │        │
├─┼──────────┼──────┼──┼──────┼─────┼──┼────┤
│13│金永豐國際興業有限公│4,448,500   │11  │4,448,500   │222,426   │11  │0       │
│  │司（註10）          │            │    │            │          │    │        │
├─┼──────────┼──────┼──┼──────┼─────┼──┼────┤
│14│永兆新興業有限公司  │3,744,450   │1   │3,744,450   │187,223   │1   │0       │
│  │（註11）            │            │    │            │          │    │        │
├─┼──────────┼──────┼──┼──────┼─────┼──┼────┤
│15│金昇國際有限公司    │931,500     │1   │931,500     │46,575    │1   │0       │
│  │（註12）            │            │    │            │          │    │        │
├─┼──────────┼──────┼──┼──────┼─────┼──┼────┤
│16│馨通實業有限公司    │26,705,750  │22  │26,705,750  │1,335,288 │22  │0       │
│  │（註13）            │            │    │            │          │    │        │
├─┴──────────┴──────┴──┴──────┴─────┴──┴────┤
│註1 ：起訴書誤植為253,454 （尾差）。                                                  │
│註2 ：起訴書誤植為222,425 （尾差）。                                                  │
│註3 ：起訴書誤植為692,566 （尾差）。                                                  │
│註4 ：起訴書誤植為2,738,053 （尾差）。                                                │
│註5 ：依據臺灣高等法院高雄分院99年度上重訴字第18號判決書之記載，可認偉傑國際有限公司、│
│      曠達科技有限公司與天技科技有限公司間並無實際之交易。                            │
│註6 ：依據臺灣臺中地方法院93年度易字第431 號判決書之記載（見臺灣臺中地方法院檢察署97他│
│      5066偵查卷第167 至168 頁），可認先基企業有限公司與天技科技有限公司間並無實際之交│
│      易。                                                                            │
│註7 ：依據臺灣嘉義地方法院96年度嘉簡字第602 號判決書之記載（見臺灣臺中地方法院檢察署97│
│      他5066偵查卷第72至73頁），可認啟達富實業有限公司與天技科技有限公司間並無實際之交│
│      易。                                                                            │
│註8 ：依據臺灣臺北地方法院檢察署檢察官95年度偵緝字第906 號不起訴處分書之記載（見臺灣臺│
│      中地方法院檢察署97他5066偵查卷第50頁），可認銓隆盛企業有限公司與天技科技有限公司│
│      間並無實際之交易。                                                              │
│註9 ：依據臺灣臺北地方法院檢察署97年度偵字第420 號不起訴處分書之記載（見臺灣臺中地方法│
│      院檢察署97他5066偵查卷第51頁），可認意新全企業有限公司係虛設行號，與天技科技有限│
│      公司間並無實際之交易。                                                          │
│註10：依據財政部臺灣省北區國稅局營業人進銷項交易對象彙加明細表之記載（見95偵12391 偵查│
│      卷第206 頁），其營業狀況註記為虛設行號，可認與天技科技有限公司間並無實際之交易│
│      。                                                                              │
│註11：依據臺灣桃園地方法院檢察署檢察官96年度偵字第24774 號不起訴處分書之記載（見臺灣臺│
│      中地方法院檢察署97他5066偵查卷第56頁），可認永兆新興業有限公司與天技科技有限公司│
│      間並無實際之交易。                                                              │
│註12：依據臺灣臺北地方法院97年度重訴字第37號判決書之記載，可認金昇國際有限公司係虛設行│
│      號，與天技科技有限公司間並無實際之交易。                                        │
│註13：依據臺灣桃園地方法院97年度桃簡字第351 號判決書之記載（見臺灣臺中地方法院檢察署97│
│      他5066偵查卷第54至55頁），可認天技科技有限公司與馨通實業有限公司間並無實際之交易│
│      。                                                                              │
└───────────────────────────────────────────┘
附表12：
┌───────────────────────────────────────────┐
│九軍實業有限公司，址設臺北市○○區○○路2 段113 號                                    │
├───────────────────────────────────────────┤
│李仁炬犯罪時間：91年7 月至92年10月間                                                  │
├─┬──────────┬─────────┬───────────────┬────┤
│編│                    │取  得  之  發  票│  申  報  扣  抵  之  發  票  │        │
│  │進    項    公    司├──────┬──┼──────┬─────┬──┤逃漏稅額│
│號│                    │金        額│張數│金        額│稅      額│張數│        │
├─┼──────────┼──────┼──┼──────┼─────┼──┼────┤
│1 │北基國際企業有限公司│570,037     │8   │570,037     │28,504    │8   │0       │
├─┼──────────┼──────┼──┼──────┼─────┼──┼────┤
│2 │中訊國際有限公司    │3,134,955   │23  │3,134,955   │156,749   │23  │0       │
│  │                    │            │    │            │（註1 ）  │    │        │
├─┼──────────┼──────┼──┼──────┼─────┼──┼────┤
│3 │展億國際企業有限公司│498,538     │9   │498,538     │24,927    │9   │0       │
├─┼──────────┼──────┼──┼──────┼─────┼──┼────┤
│4 │天技科技有限公司    │3,577,700   │10  │3,577,700   │178,886   │10  │0       │
├─┼──────────┼──────┼──┼──────┼─────┼──┼────┤
│5 │日勝興國際有限公司  │5,205,943   │41  │5,205,943   │260,303   │41  │0       │
│  │                    │            │    │            │（註2 ）  │    │        │
├─┼──────────┼──────┼──┼──────┼─────┼──┼────┤
│6 │寶利興國際股份有限公│4,191,252   │34  │4,191,252   │209,564   │34  │0       │
│  │司                  │            │    │            │（註3 ）  │    │        │
├─┼──────────┼──────┼──┼──────┼─────┼──┼────┤
│7 │大頓國際有限公司    │652,785     │2   │652,785     │32,640    │2   │0       │
├─┼──────────┼──────┼──┼──────┼─────┼──┼────┤
│8 │金永豐國際興業有限公│10,197,381  │41  │10,197,381  │509,875   │41  │0       │
│  │司                  │            │    │            │（註4 ）  │    │        │
├─┴──────────┴──────┴──┴──────┴─────┴──┴────┤
│註1 ：起訴書誤植為156,748 （尾差）。                                                  │
│註2 ：起訴書誤植為260,297 （尾差）。                                                  │
│註3 ：起訴書誤植為209,563 （尾差）。                                                  │
│註4 ：起訴書誤植為509,869 （尾差）。                                                  │
└───────────────────────────────────────────┘
附表13：
┌───────────────────────────────────────────┐
│超先見科技股份有限公司，址設臺北市○○區○○路221 巷35號8 樓                          │
├───────────────────────────────────────────┤
│陳宏傑犯罪時間：92年3 月至93年4 月間                                                  │
├─┬──────────┬─────────┬───────────────┬────┤
│編│                    │取  得  之  發  票│  申  報  扣  抵  之  發  票  │        │
│  │進    項    公    司├──────┬──┼──────┬─────┬──┤逃漏稅額│
│號│                    │金        額│張數│金        額│稅      額│張數│        │
├─┼──────────┼──────┼──┼──────┼─────┼──┼────┤
│1 │中訊國際有限公司    │2,986,289   │34  │2,986,289   │149,318   │34  │0       │
│  │                    │            │    │            │（註1 ）  │    │        │
├─┼──────────┼──────┼──┼──────┼─────┼──┼────┤
│2 │威京資訊科技有限公司│3,625,144   │14  │3,625,144   │181,259   │14  │0       │
│  │                    │            │    │            │（註2 ）  │    │        │
├─┼──────────┼──────┼──┼──────┼─────┼──┼────┤
│3 │大頓國際有限公司    │2,810,030   │2   │2,810,030   │140,502   │2   │0       │
├─┼──────────┼──────┼──┼──────┼─────┼──┼────┤
│4 │九軍實業有限公司    │2,148,400   │6   │2,148,400   │107,420   │6   │0       │
├─┼──────────┼──────┼──┼──────┼─────┼──┼────┤
│5 │嘉君國際企業有限公司│7,464,066   │39  │7,464,066   │373,207   │39  │0       │
│  │（註3 ）            │            │    │            │          │    │        │
├─┼──────────┼──────┼──┼──────┼─────┼──┼────┤
│6 │勁耀國際有限公司    │1,348,225   │4   │1,348,225   │67,411    │4   │0       │
│  │（註3 ）            │            │    │            │          │    │        │
├─┴──────────┴──────┴──┴──────┴─────┴──┴────┤
│註1 ：起訴書誤植為149,314 （尾差）。                                                  │
│註2 ：起訴書誤植為181,257 （尾差）。                                                  │
│註3 ：起訴書誤將嘉君國際企業有限公司及勁耀國際有限公司之資料合併計算列為嘉君國際企業有│
│      限公司。                                                                        │
└───────────────────────────────────────────┘
附表14：
┌───────────────────────────────────────────┐
│大頓國際有限公司，址設臺北市北投區○○○路○ 段6 號地下1 樓                            │
├───────────────────────────────────────────┤
│莊晴富、呂南暉犯罪時間：89年11月至94年4 月間                                          │
├─┬──────────┬─────────┬───────────────┬────┤
│編│                    │取  得  之  發  票│  申  報  扣  抵  之  發  票  │        │
│  │進    項    公    司├──────┬──┼──────┬─────┬──┤逃漏稅額│
│號│                    │金        額│張數│金        額│稅      額│張數│        │
├─┼──────────┼──────┼──┼──────┼─────┼──┼────┤
│1 │展佑電腦資訊有限公司│10,031,810  │66  │10,031,810  │501,592   │66  │0       │
│  │                    │            │    │            │（註1 ）  │    │        │
├─┼──────────┼──────┼──┼──────┼─────┼──┼────┤
│2 │天技科技有限公司    │5,580,000   │2   │5,580,000   │279,000   │2   │0       │
├─┼──────────┼──────┼──┼──────┼─────┼──┼────┤
│3 │晟駿國際資訊商行    │1,381,030   │14  │1,381,030   │69,054    │14  │0       │
│  │                    │            │    │            │（註2 ）  │    │        │
├─┼──────────┼──────┼──┼──────┼─────┼──┼────┤
│4 │威京資訊科技有限公司│65,314,055  │197 │65,314,055  │3,265,707 │197 │0       │
│  │                    │            │    │            │（註3 ）  │    │        │
├─┼──────────┼──────┼──┼──────┼─────┼──┼────┤
│5 │金永豐國際興業有限公│3,778,366   │38  │3,778,366   │188,922   │38  │0       │
│  │司                  │            │    │            │（註4 ）  │    │        │
├─┼──────────┼──────┼──┼──────┼─────┼──┼────┤
│6 │日勝興國際有限公司  │4,325,766   │19  │4,325,766   │216,290   │19  │0       │
│  │                    │            │    │            │（註5 ）  │    │        │
├─┼──────────┼──────┼──┼──────┼─────┼──┼────┤
│7 │勁耀國際有限公司    │11,015,710  │33  │11,015,710  │550,787   │33  │0       │
│  │                    │            │    │            │（註6 ）  │    │        │
├─┼──────────┼──────┼──┼──────┼─────┼──┼────┤
│8 │寶利興國際股份有限公│119,809     │2   │119,809     │5,991     │2   │0       │
│  │司                  │            │    │            │          │    │        │
├─┴──────────┴──────┴──┴──────┴─────┴──┴────┤
│註1 ：起訴書誤植為501,591 （尾差）。                                                  │
│註2 ：起訴書誤植為69,052（尾差）。                                                    │
│註3 ：起訴書誤植為3,265,703 （尾差）。                                                │
│註4 ：起訴書誤植為188,918 （尾差）。                                                  │
│註5 ：起訴書誤植為216,288 （尾差）。                                                  │
│註6 ：起訴書誤植為550,786 （尾差）。                                                  │
└───────────────────────────────────────────┘
附表15：
┌───────────────────────────────────────────┐
│晟駿國際資訊商行，址設新竹市○○○街7 號1 樓                                          │
├───────────────────────────────────────────┤
│徐美玲犯罪時間：90年9 月至92年8 月間                                                  │
├─┬──────────┬─────────┬───────────────┬────┤
│編│                    │取  得  之  發  票│  申  報  扣  抵  之  發  票  │        │
│  │進    項    公    司├──────┬──┼──────┬─────┬──┤逃漏稅額│
│號│                    │金        額│張數│金        額│稅      額│張數│        │
├─┼──────────┼──────┼──┼──────┼─────┼──┼────┤
│1 │中訊國際有限公司    │4,324,740   │28  │4,324,740   │216,239   │28  │0       │
│  │                    │            │    │            │（註1 ）  │    │        │
├─┼──────────┼──────┼──┼──────┼─────┼──┼────┤
│2 │展億國際企業有限公司│952,816     │12  │952,816     │47,642    │12  │0       │
│  │                    │            │    │            │（註2 ）  │    │        │
├─┼──────────┼──────┼──┼──────┼─────┼──┼────┤
│3 │威京資訊科技有限公司│945,646     │17  │945,646     │47,286    │17  │0       │
│  │                    │            │    │            │（註3 ）  │    │        │
├─┼──────────┼──────┼──┼──────┼─────┼──┼────┤
│4 │超先見科技股份有限公│4,001,309   │17  │4,001,309   │200,068   │17  │0       │
│  │司                  │            │    │            │（註4 ）  │    │        │
├─┼──────────┼──────┼──┼──────┼─────┼──┼────┤
│5 │九軍實業有限公司    │6,294,969   │39  │6,294,969   │314,753   │39  │0       │
│  │                    │            │    │            │（註5 ）  │    │        │
├─┴──────────┴──────┴──┴──────┴─────┴──┴────┤
│註1 ：起訴書誤植為216,237 （尾差）。                                                  │
│註2 ：起訴書誤植為47,641（尾差）。                                                    │
│註3 ：起訴書誤植為47,282（尾差）。                                                    │
│註4 ：起訴書誤植為200,065 （尾差）。                                                  │
│註5 ：起訴書誤植為314,748 （尾差）。                                                  │
└───────────────────────────────────────────┘
附表16：
┌───────────────────────────────────────────┐
│北基國際企業有限公司，址設臺北縣中和市（已改制為新北市中和區○○○路81號              │
├───────────────────────────────────────────┤
│莊壽山犯罪時間：89年11月至94年4 月間                                                  │
├─┬──────────┬─────────┬───────────────┬────┤
│編│                    │取  得  之  發  票│  申  報  扣  抵  之  發  票  │        │
│  │進    項    公    司├──────┬──┼──────┬─────┬──┤逃漏稅額│
│號│                    │金        額│張數│金        額│稅      額│張數│        │
├─┼──────────┼──────┼──┼──────┼─────┼──┼────┤
│1 │展佑電腦資訊有限公司│3,672,494   │41  │3,672,494   │183,627   │41  │0       │
│  │                    │            │    │            │（註1 ）  │    │        │
├─┼──────────┼──────┼──┼──────┼─────┼──┼────┤
│2 │常陞科技有限公司    │10,487,270  │6   │10,487,270  │524,365   │6   │0       │
│  │                    │            │    │            │（註2 ）  │    │        │
├─┼──────────┼──────┼──┼──────┼─────┼──┼────┤
│3 │光喜企業有限公司    │469,951     │5   │469,951     │23,498    │5   │0       │
├─┼──────────┼──────┼──┼──────┼─────┼──┼────┤
│4 │天技科技有限公司    │42,043,962  │25  │42,043,962  │2,102,198 │25  │0       │
├─┼──────────┼──────┼──┼──────┼─────┼──┼────┤
│5 │晟駿國際資訊商行    │762,985     │11  │762,985     │38,152    │11  │0       │
│  │                    │            │    │            │（註3 ）  │    │        │
├─┼──────────┼──────┼──┼──────┼─────┼──┼────┤
│6 │境好企業有限公司    │5,463,077   │23  │5,463,077   │273,156   │23  │0       │
│  │                    │            │    │            │（註4 ）  │    │        │
├─┼──────────┼──────┼──┼──────┼─────┼──┼────┤
│7 │威京資訊科技有限公司│1,127,961   │23  │1,127,961   │56,403    │23  │0       │
│  │                    │            │    │            │（註5 ）  │    │        │
├─┼──────────┼──────┼──┼──────┼─────┼──┼────┤
│8 │大頓國際有限公司    │39,680,699  │162 │39,680,699  │1,984,047 │162 │0       │
│  │                    │            │    │            │（註6 ）  │    │        │
├─┼──────────┼──────┼──┼──────┼─────┼──┼────┤
│9 │九軍實業有限公司    │11,219,370  │7   │11,219,370  │560,969   │7   │0       │
├─┼──────────┼──────┼──┼──────┼─────┼──┼────┤
│10│偉力興國際企業有限公│12,463,928  │77  │12,463,928  │623,203   │77  │0       │
│  │司                  │（註7 ）    │    │（註7 ）    │（註8 ）  │    │        │
├─┼──────────┼──────┼──┼──────┼─────┼──┼────┤
│11│寶利興國際股份有限公│72,581      │2   │72,581      │3,629     │2   │0       │
│  │司                  │            │    │            │          │    │        │
├─┼──────────┼──────┼──┼──────┼─────┼──┼────┤
│12│永豐鑫有限公司      │5,917,458   │16  │5,917,458   │295,876   │16  │0       │
│  │                    │            │    │            │（註9 ）  │    │        │
├─┼──────────┼──────┼──┼──────┼─────┼──┼────┤
│13│日勝興國際有限公司  │7,014,094   │16  │7,014,094   │350,705   │16  │0       │
├─┼──────────┼──────┼──┼──────┼─────┼──┼────┤
│14│嘉君國際企業有限公司│9,954,387   │25  │9,954,387   │497,723   │25  │0       │
│  │                    │            │    │            │（註10）  │    │        │
├─┼──────────┼──────┼──┼──────┼─────┼──┼────┤
│15│赫拉科技股份有限公司│10,563,548  │11  │10,563,548  │528,177   │11  │0       │
├─┴──────────┴──────┴──┴──────┴─────┴──┴────┤
│註1 ：起訴書誤植為183,625 （尾差）。                                                  │
│註2 ：起訴書誤植為524,364 （尾差）。                                                  │
│註3 ：起訴書誤植為38,149（尾差）。                                                    │
│註4 ：起訴書誤植為273,154 （尾差）。                                                  │
│註5 ：起訴書誤植為56,398（尾差）。                                                    │
│註6 ：起訴書誤植為1,984,035 （尾差）。                                                │
│註7 ：起訴書誤植為20,878,798（錯誤）。                                                │
│註8 ：起訴書誤植為1,043,940 （錯誤）。                                                │
│註9 ：起訴書誤植為295,873 （尾差）。                                                  │
│註10：起訴書誤植為497,719 （尾差）。                                                  │
└───────────────────────────────────────────┘
附表17：
┌───────────────────────────────────────────┐
│展億國際企業有限公司，址設臺北縣土城市（已改制為新北市土城區○○○路○ 段318 巷16號    │
├───────────────────────────────────────────┤
│黃豊洺、郭秋燕犯罪時間：89年11月至93年12月間                                          │
├─┬──────────┬─────────┬───────────────┬────┤
│編│                    │取  得  之  發  票│  申  報  扣  抵  之  發  票  │        │
│  │進    項    公    司├──────┬──┼──────┬─────┬──┤逃漏稅額│
│號│                    │金        額│張數│金        額│稅      額│張數│        │
├─┼──────────┼──────┼──┼──────┼─────┼──┼────┤
│1 │北基國際企業有限公司│39,733,965  │174 │39,733,965  │1,986,715 │174 │0       │
│  │                    │            │    │            │（註1 ）  │    │        │
├─┼──────────┼──────┼──┼──────┼─────┼──┼────┤
│2 │中訊國際有限公司    │36,646,860  │162 │36,646,860  │1,832,359 │162 │0       │
│  │                    │            │    │            │（註2 ）  │    │        │
├─┼──────────┼──────┼──┼──────┼─────┼──┼────┤
│3 │威京資訊科技有限公司│18,407,218  │98  │18,407,218  │920,362   │98  │0       │
│  │                    │            │    │            │（註3 ）  │    │        │
├─┼──────────┼──────┼──┼──────┼─────┼──┼────┤
│4 │大頓國際有限公司    │34,206,452  │184 │34,206,452  │1,710,345 │184 │0       │
│  │                    │            │    │            │（註4 ）  │    │        │
├─┼──────────┼──────┼──┼──────┼─────┼──┼────┤
│5 │天技科技有限公司    │6,531,000   │7   │6,531,000   │326,551   │7   │0       │
│  │                    │            │    │            │（註5 ）  │    │        │
├─┼──────────┼──────┼──┼──────┼─────┼──┼────┤
│6 │偉力興國際企業有限公│542,560     │5   │542,560     │27,129    │5   │0       │
│  │司                  │            │    │            │          │    │        │
├─┼──────────┼──────┼──┼──────┼─────┼──┼────┤
│7 │寶利興國際股份有限公│761,599     │7   │761,599     │38,081    │7   │0       │
│  │司                  │            │    │            │（註6 ）  │    │        │
├─┼──────────┼──────┼──┼──────┼─────┼──┼────┤
│8 │赫拉科技股份有限公司│2,102,100   │2   │2,102,100   │105,105   │2   │0       │
├─┴──────────┴──────┴──┴──────┴─────┴──┴────┤
│註1 ：起訴書誤植為1,986,698 （尾差）。                                                │
│註2 ：起訴書誤植為1,832,343 （尾差）。                                                │
│註3 ：起訴書誤植為920,361 （尾差）。                                                  │
│註4 ：起訴書誤植為1,710,323 （尾差）。                                                │
│註5 ：起訴書誤植為326,550 （尾差）。                                                  │
│註6 ：起訴書誤植為38,080（尾差）。                                                    │
└───────────────────────────────────────────┘
附表18：
┌───────────────────────────────────────────┐
│嘉君國際企業有限公司，址設臺北縣鶯歌鎮（已改制為新北市鶯歌區○○○街7 號              │
├───────────────────────────────────────────┤
│錢嘉君犯罪時間：92年1 月至94年6 月間                                                  │
├─┬──────────┬─────────┬───────────────┬────┤
│編│                    │取  得  之  發  票│  申  報  扣  抵  之  發  票  │        │
│  │進    項    公    司├──────┬──┼──────┬─────┬──┤逃漏稅額│
│號│                    │金        額│張數│金        額│稅      額│張數│        │
├─┼──────────┼──────┼──┼──────┼─────┼──┼────┤
│1 │展佑電腦資訊有限公司│1,478,430   │5   │1,478,430   │73,923    │5   │0       │
├─┼──────────┼──────┼──┼──────┼─────┼──┼────┤
│2 │中訊國際有限公司    │27,938,188  │104 │27,938,188  │1,396,922 │104 │0       │
│  │                    │            │    │            │（註1 ）  │    │        │
├─┼──────────┼──────┼──┼──────┼─────┼──┼────┤
│3 │展億國際企業有限公司│16,286,826  │81  │16,286,826  │814,349   │81  │0       │
│  │                    │            │    │            │（註2 ）  │    │        │
├─┼──────────┼──────┼──┼──────┼─────┼──┼────┤
│4 │九軍實業有限公司    │1,975,808   │23  │1,975,808   │98,784    │23  │0       │
│  │                    │            │    │            │（註3 ）  │    │        │
├─┼──────────┼──────┼──┼──────┼─────┼──┼────┤
│5 │偉力興國際企業有限公│13,385,661  │86  │13,385,661  │669,291   │86  │0       │
│  │司                  │            │    │            │（註4 ）  │    │        │
├─┴──────────┴──────┴──┴──────┴─────┴──┴────┤
│註1 ：起訴書誤植為1,396,909 （尾差）。                                                │
│註2 ：起訴書誤植為814,341 （尾差）。                                                  │
│註3 ：起訴書誤植為98,790（尾差）。                                                    │
│註4 ：起訴書誤植為669,283 （尾差）。                                                  │
└───────────────────────────────────────────┘
附表19：
┌───────────────────────────────────────────┐
│勁耀國際有限公司，址設桃園縣大溪鎮○○路169 號                                        │
├───────────────────────────────────────────┤
│林小卿犯罪時間：92年3 月至93年4 月間                                                  │
├─┬──────────┬─────────┬───────────────┬────┤
│編│                    │取  得  之  發  票│  申  報  扣  抵  之  發  票  │        │
│  │進    項    公    司├──────┬──┼──────┬─────┬──┤逃漏稅額│
│號│                    │金        額│張數│金        額│稅      額│張數│        │
├─┼──────────┼──────┼──┼──────┼─────┼──┼────┤
│1 │寶利興國際股份有限公│76,000      │3   │76,000      │3,800     │3   │0       │
│  │司                  │            │    │            │          │    │        │
├─┼──────────┼──────┼──┼──────┼─────┼──┼────┤
│2 │赫拉科技股份有限公司│2,463,700   │5   │2,463,700   │123,185   │5   │0       │
│  │                    │            │(註)│            │          │(註)│        │
├─┴──────────┴──────┴──┴──────┴─────┴──┴────┤
│註：起訴書誤植為1 （錯誤）。                                                          │
└───────────────────────────────────────────┘
附表20：
┌───────────────────────────────────────────┐
│偉力興國際有限公司，址設臺北縣新莊市（已改制為新北市新莊區○○○○路73號2 樓          │
├───────────────────────────────────────────┤
│方文煌犯罪時間：92年1 月至94年6 月間                                                  │
├─┬──────────┬─────────┬───────────────┬────┤
│編│                    │取  得  之  發  票│  申  報  扣  抵  之  發  票  │        │
│  │進    項    公    司├──────┬──┼──────┬─────┬──┤逃漏稅額│
│號│                    │金        額│張數│金        額│稅      額│張數│        │
├─┼──────────┼──────┼──┼──────┼─────┼──┼────┤
│1 │中訊國際有限公司    │514,550     │1   │514,550     │25,728    │1   │0       │
├─┼──────────┼──────┼──┼──────┼─────┼──┼────┤
│2 │展億國際企業有限公司│17,027,219  │41  │17,027,219  │851,364   │41  │0       │
│  │                    │（註1 ）    │    │（註1 ）    │          │    │        │
├─┼──────────┼──────┼──┼──────┼─────┼──┼────┤
│3 │超先見科技股份有限公│8,101,419   │16  │8,101,419   │405,073   │16  │0       │
│  │司                  │            │    │            │（註2 ）  │    │        │
├─┼──────────┼──────┼──┼──────┼─────┼──┼────┤
│4 │大頓國際有限公司    │686,050     │4   │686,050     │34,303    │4   │0       │
├─┼──────────┼──────┼──┼──────┼─────┼──┼────┤
│5 │日勝興國際有限公司  │12,571,260  │32  │12,571,260  │628,563   │32  │0       │
├─┼──────────┼──────┼──┼──────┼─────┼──┼────┤
│6 │寶利興國際股份有限公│22,644,520  │121 │22,644,520  │1,123,233 │121 │0       │
│  │司                  │            │    │            │          │    │        │
├─┼──────────┼──────┼──┼──────┼─────┼──┼────┤
│7 │永豐鑫有限公司      │14,461,851  │48  │14,461,851  │723,096   │48  │0       │
├─┼──────────┼──────┼──┼──────┼─────┼──┼────┤
│8 │赫拉科技股份有限公司│3,778,200   │4   │3,778,200   │188,910   │4   │0       │
├─┴──────────┴──────┴──┴──────┴─────┴──┴────┤
│註1 ：起訴書誤植為14,027,069（錯誤）。                                                │
│註2 ：起訴書誤植為405,072 （尾差）。                                                  │
└───────────────────────────────────────────┘
附表21：
┌───────────────────────────────────────────┐
│威京資訊社，址設臺北縣板橋市（已改制為新北市板橋區○○○路26號                        │
├───────────────────────────────────────────┤
│王慶華犯罪時間：91年11月至91年12月間                                                  │                           │
├─┬──────────┬─────────┬───────────────┬────┤
│編│                    │開  立  之  發  票│  申  報  扣  抵  之  發  票  │        │
│  │銷    項    公    司├──────┬──┼──────┬─────┬──┤逃漏稅額│
│號│                    │金        額│張數│金        額│稅      額│張數│        │
├─┼──────────┼──────┼──┼──────┼─────┼──┼────┤
│1 │寶利興國際股份有限公│189,800     │2   │189,800     │9,490     │2   │0       │
│  │司                  │            │    │            │          │    │        │
└─┴──────────┴──────┴──┴──────┴─────┴──┴────┘
附表22：
┌───────────────────────────────────────────┐
│豐年生活事業股份有限公司，址設臺北縣板橋市（已改制為新北市板橋區○○○路66號7 樓      │
├───────────────────────────────────────────┤
│古孟鑫犯罪時間：92年9 月至93年6 月間                                                  │
├─┬──────────┬─────────┬───────────────┬────┤                           │
│編│                    │開  立  之  發  票│  申  報  扣  抵  之  發  票  │        │
│  │銷    項    公    司├──────┬──┼──────┬─────┬──┤逃漏稅額│
│號│                    │金        額│張數│金        額│稅      額│張數│        │
├─┼──────────┼──────┼──┼──────┼─────┼──┼────┤
│1 │北基國際企業有限公司│6,979,234   │22  │6,979,234   │348,964   │22  │0       │
│  │                    │            │    │            │（註1 ）  │    │        │
├─┼──────────┼──────┼──┼──────┼─────┼──┼────┤
│2 │中訊國際有限公司    │2,711,465   │17  │2,711,465   │135,573   │17  │0       │
├─┼──────────┼──────┼──┼──────┼─────┼──┼────┤
│3 │超先見科技股份有限公│479,218     │2   │479,218     │23,961    │2   │0       │
│  │司                  │            │    │            │          │    │        │
├─┼──────────┼──────┼──┼──────┼─────┼──┼────┤
│4 │大頓國際有限公司    │7,456,265   │20  │7,456,265   │372,817   │20  │0       │
│  │                    │            │    │            │（註2 ）  │    │        │
├─┼──────────┼──────┼──┼──────┼─────┼──┼────┤
│5 │偉力興國際企業有限公│5,842,422   │13  │5,842,422   │292,123   │13  │0       │
│  │司                  │            │    │            │（註3 ）  │    │        │
├─┼──────────┼──────┼──┼──────┼─────┼──┼────┤
│6 │寶利興國際股份有限公│10,479,350  │28  │10,479,350  │523,968   │28  │0       │
│  │司                  │            │    │            │          │    │        │
├─┴──────────┴──────┴──┴──────┴─────┴──┴────┤
│註1 ：起訴書誤植為348,962 （尾差）。                                                  │
│註2 ：起訴書誤植為372,813 （尾差）。                                                  │
│註3 ：起訴書誤植為292.121 （尾差）。                                                  │
└───────────────────────────────────────────┘
附表23：
┌───────────────────────────────────────────┐
│寶利興國際股份有限公司，址設臺北市○○區○○路1 段59號3 樓之9                         │
├───────────────────────────────────────────┤
│簡孟純、簡志城犯罪時間：91年11月至94年4 月間                                          │                           │
├─┬──────────┬─────────┬───────────────┬────┤
│編│                    │開  立  之  發  票│  申  報  扣  抵  之  發  票  │        │
│  │銷    項    公    司├──────┬──┼──────┬─────┬──┤逃漏稅額│
│號│                    │金        額│張數│金        額│稅      額│張數│        │
├─┼──────────┼──────┼──┼──────┼─────┼──┼────┤
│1 │北基國際企業有限公司│72,581      │2   │72,581      │3,629     │2   │0       │
├─┼──────────┼──────┼──┼──────┼─────┼──┼────┤
│2 │中訊國際有限公司    │505,885     │5   │505,885     │25,295    │5   │0       │
├─┼──────────┼──────┼──┼──────┼─────┼──┼────┤
│3 │展億國際企業有限公司│761,599     │7   │761,599     │38,081    │7   │0       │
│  │（註1 ）            │            │    │            │          │    │        │
├─┼──────────┼──────┼──┼──────┼─────┼──┼────┤
│4 │威京資訊科技有限公司│126,476     │2   │126,476     │6,324     │2   │0       │
├─┼──────────┼──────┼──┼──────┼─────┼──┼────┤
│5 │大頓國際有限公司    │119,809     │2   │119,809     │5,991     │2   │0       │
├─┼──────────┼──────┼──┼──────┼─────┼──┼────┤
│6 │九軍實業有限公司    │4,610,775   │38  │4,610,775   │230,541   │38  │0       │
│  │                    │            │    │            │（註2 ）  │    │        │
├─┼──────────┼──────┼──┼──────┼─────┼──┼────┤
│7 │日勝興國際有限公司  │866,438     │5   │866,438     │43,322    │5   │0       │
│  │（註4 ）            │            │    │            │          │    │        │
├─┼──────────┼──────┼──┼──────┼─────┼──┼────┤
│8 │偉力興國際企業有限公│23,131,460  │124 │23,131,460  │1,156,580 │124 │0       │
│  │司                  │            │    │            │（註3 ）  │    │        │
├─┼──────────┼──────┼──┼──────┼─────┼──┼────┤
│9 │勁耀國際有限公司    │76,000      │3   │76,000      │3,800     │3   │0       │
├─┼──────────┼──────┼──┼──────┼─────┼──┼────┤
│10│東明國際有限公司    │100,038     │6   │100,038     │5,002     │6   │0       │
│  │（註5 ）            │            │    │            │          │    │        │
├─┴──────────┴──────┴──┴──────┴─────┴──┴────┤
│註1 ：起訴書漏列部分交易。                                                            │
│註2 ：起訴書誤植為230,539 （尾差）。                                                  │
│註3 ：起訴書誤植為1,156,573 （尾差）。                                                │
│註4 ：依據財政部臺灣省北區國稅局營業人進銷項交易對象彙加明細表之記載（見95偵12391 偵查│
│      卷第51頁），其營業狀況註記為虛設行號，可認與寶利興國際股份有限公司間並無實際之│
│      交易。                                                                          │
│註5 ：依據財政部臺灣省北區國稅局營業人進銷項交易對象彙加明細表之記載（見95偵12391 偵查│
│      卷第220 頁），其營業狀況註記為廢止（撤銷）登記，可認與寶利興國際股份有限公司間│
│      並無實際之交易。                                                                │
└───────────────────────────────────────────┘
附表24：
┌───────────────────────────────────────────┐
│展佑電腦資訊有限公司，址設桃園縣大溪鎮○○路169 號1 樓                                │
├───────────────────────────────────────────┤
│莊丁山犯罪時間：90年1 月至92年12月間                                                  │                           │
├─┬──────────┬─────────┬───────────────┬────┤
│編│                    │開  立  之  發  票│  申  報  扣  抵  之  發  票  │        │
│  │銷    項    公    司├──────┬──┼──────┬─────┬──┤逃漏稅額│
│號│                    │金        額│張數│金        額│稅      額│張數│        │
├─┼──────────┼──────┼──┼──────┼─────┼──┼────┤
│1 │北基國際企業有限公司│3,645,635   │65  │3,645,635   │182,282   │65  │0       │
│  │                    │            │    │            │（註）    │    │        │
├─┼──────────┼──────┼──┼──────┼─────┼──┼────┤
│2 │中訊國際有限公司    │2,426,520   │49  │2,426,520   │121,326   │49  │0       │
├─┼──────────┼──────┼──┼──────┼─────┼──┼────┤
│3 │大頓國際有限公司    │8,846,460   │55  │8,846,460   │442,323   │55  │0       │
├─┼──────────┼──────┼──┼──────┼─────┼──┼────┤
│4 │嘉君國際企業有限公司│1,478,430   │5   │1,478,430   │73,922    │5   │0       │
├─┴──────────┴──────┴──┴──────┴─────┴──┴────┤
│註：起訴書誤植為1,822,818 （錯誤）。                                                  │
└───────────────────────────────────────────┘
附表25：
┌───────────────────────────────────────────┐
│威京資訊科技有限公司，址設臺北縣三重市（已改制為新北市三重區○○○路○ 段89號6 樓      │
├───────────────────────────────────────────┤
│陳炳坤犯罪時間：89年7 月至93年8 月間                                                  │                           │
├─┬──────────┬─────────┬───────────────┬────┤
│編│                    │開  立  之  發  票│  申  報  扣  抵  之  發  票  │        │
│  │銷    項    公    司├──────┬──┼──────┬─────┬──┤逃漏稅額│
│號│                    │金        額│張數│金        額│稅      額│張數│        │
├─┼──────────┼──────┼──┼──────┼─────┼──┼────┤
│1 │展佑電腦資訊有限公司│5,321,366   │74  │5,321,366   │266,069   │74  │0       │
│  │（註1 ）            │            │    │            │          │    │        │
├─┼──────────┼──────┼──┼──────┼─────┼──┼────┤
│2 │北基國際企業有限公司│1,136,811   │24  │1,136,811   │56,846    │24  │0       │
│  │（註1 ）            │            │    │            │          │    │        │
├─┼──────────┼──────┼──┼──────┼─────┼──┼────┤
│3 │中訊國際有限公司    │11,007,666  │119 │11,007,666  │550,394   │119 │0       │
│  │                    │            │    │            │（註2 ）  │    │        │
├─┼──────────┼──────┼──┼──────┼─────┼──┼────┤
│4 │展億國際企業有限公司│18,122,746  │124 │18,122,746  │906,141   │124 │0       │
│  │                    │            │    │            │（註3 ）  │    │        │
├─┼──────────┼──────┼──┼──────┼─────┼──┼────┤
│5 │威京資訊社          │956,703     │28  │956,703     │47,836    │28  │0       │
│  │                    │            │    │            │（註4 ）  │    │        │
├─┼──────────┼──────┼──┼──────┼─────┼──┼────┤
│6 │晟駿國際資訊商行    │945,646     │17  │945,646     │47,286    │17  │0       │
│  │                    │            │    │            │（註5 ）  │    │        │
├─┼──────────┼──────┼──┼──────┼─────┼──┼────┤
│7 │威京資訊科技有限公司│690,720     │7   │690,720     │34,536    │7   │0       │
├─┼──────────┼──────┼──┼──────┼─────┼──┼────┤
│8 │超先見科技股份有限公│3,625,144   │14  │3,625,144   │181,259   │14  │0       │
│  │司                  │            │    │            │（註6 ）  │    │        │
├─┼──────────┼──────┼──┼──────┼─────┼──┼────┤
│9 │大頓國際有限公司    │71,831,973  │225 │71,831,973  │3,591,605 │225 │0       │
│  │（註1 ）            │            │    │            │          │    │        │
├─┼──────────┼──────┼──┼──────┼─────┼──┼────┤
│10│東明國際有限公司    │4,014,270   │15  │4,014,270   │200,714   │15  │0       │
│  │（註8 ）            │            │    │            │          │    │        │
├─┼──────────┼──────┼──┼──────┼─────┼──┼────┤
│11│赫拉科技股份有限公司│30,691,994  │25  │30,691,994  │1,534,601 │25  │0       │
│  │                    │            │    │            │（註7 ）  │    │        │
├─┴──────────┴──────┴──┴──────┴─────┴──┴────┤
│註1 ：起訴書漏列部分交易。                                                            │
│註2 ：起訴書誤植為550,383 （尾差）。                                                  │
│註3 ：起訴書誤植為906,137 （尾差）。                                                  │
│註4 ：起訴書誤植為47,835（尾差）。                                                    │
│註5 ：起訴書誤植為47,282（尾差）。                                                    │
│註6 ：起訴書誤植為181,257 （尾差）。                                                  │
│註7 ：起訴書誤植為1,534,600 （尾差）。                                                │
│註8 ：依據財政部臺灣省北區國稅局營業人進銷項交易對象彙加明細表之記載（見95偵12391 偵查│
│      卷第220 頁），其營業狀況註記為廢止（撤銷）登記，可認與威京資訊科技有限公司間並│
│      無實際之交易。                                                                  │
└───────────────────────────────────────────┘
附表26：
┌───────────────────────────────────────────┐
│中訊國際有限公司，址設臺北縣土城市（已改制為新北市土城區○○○路18巷9 號              │
├───────────────────────────────────────────┤
│吳振輝犯罪時間：89年11月至94年2 月間                                                  │                           │
├─┬──────────┬─────────┬───────────────┬────┤
│編│                    │開  立  之  發  票│  申  報  扣  抵  之  發  票  │        │
│  │銷    項    公    司├──────┬──┼──────┬─────┬──┤逃漏稅額│
│號│                    │金        額│張數│金        額│稅      額│張數│        │
├─┼──────────┼──────┼──┼──────┼─────┼──┼────┤
│1 │中訊國際有限公司    │159,106     │1   │159,106     │7,955     │1   │0       │
├─┼──────────┼──────┼──┼──────┼─────┼──┼────┤
│2 │展億國際企業有限公司│40,504,411  │190 │40,504,411  │2,025,238 │190 │0       │
│  │                    │            │    │            │（註1 ）  │    │        │
├─┼──────────┼──────┼──┼──────┼─────┼──┼────┤
│3 │威京資訊社          │20,100      │2   │20,100      │1,005     │2   │0       │
├─┼──────────┼──────┼──┼──────┼─────┼──┼────┤
│4 │永益昌有限公司      │649,300     │8   │649,300     │32,465    │8   │0       │
├─┼──────────┼──────┼──┼──────┼─────┼──┼────┤
│5 │嘉君國際企業有限公司│28,623,911  │119 │28,623,911  │1,431,210 │119 │0       │
│  │                    │            │    │            │（註2 ）  │    │        │
├─┼──────────┼──────┼──┼──────┼─────┼──┼────┤
│6 │寶利興國際股份有限公│810,130     │6   │810,130     │40,507    │6   │0       │
│  │司                  │（註3 ）    │    │            │          │    │        │
├─┼──────────┼──────┼──┼──────┼─────┼──┼────┤
│7 │東明國際有限公司    │2,879,534   │10  │2,879,534   │143,977   │10  │0       │
│  │（註7 ）            │            │    │            │          │    │        │
├─┼──────────┼──────┼──┼──────┼─────┼──┼────┤
│8 │永豐鑫有限公司      │4,793,407   │23  │4,793,407   │239,670   │23  │0       │
│  │（註8 ）            │            │    │            │          │    │        │
├─┼──────────┼──────┼──┼──────┼─────┼──┼────┤
│9 │晟駿國際資訊商行    │3,998,560   │28  │3,998,560   │199,930   │28  │0       │
│  │                    │            │    │            │（註4 ）  │    │        │
├─┼──────────┼──────┼──┼──────┼─────┼──┼────┤
│10│超先見科技股份有限公│2,584,696   │31  │2,584,696   │129,238   │31  │0       │
│  │司                  │            │    │            │（註5 ）  │    │        │
├─┼──────────┼──────┼──┼──────┼─────┼──┼────┤
│11│九軍實業有限公司    │3,160,198   │27  │3,160,198   │158,012   │27  │0       │
│  │                    │            │    │            │（註6 ）  │    │        │
├─┼──────────┼──────┼──┼──────┼─────┼──┼────┤
│12│金永豐國際興業有限公│148,720     │1   │148,720     │7,436     │1   │0       │
│  │司（註9 ）          │            │    │            │          │    │        │
├─┼──────────┼──────┼──┼──────┼─────┼──┼────┤
│13│赫拉科技股份有限公司│10,567,610  │5   │10,567,610  │528,381   │5   │0       │
├─┴──────────┴──────┴──┴──────┴─────┴──┴────┤
│註1 ：起訴書誤植為2,025,221 （尾差）。                                                │
│註2 ：起訴書誤植為1,431,196 （尾差）。                                                │
│註3 ：起訴書誤植為810,310 （錯誤）。                                                  │
│註4 ：起訴書誤植為199,928 （尾差）。                                                  │
│註5 ：起訴書誤植為129,235 （尾差）。                                                  │
│註6 ：起訴書誤植為158,010 （尾差）。                                                  │
│註7 ：依據財政部臺灣省北區國稅局營業人進銷項交易對象彙加明細表之記載（見95偵12391 偵查│
│      卷第220 頁），其營業狀況註記為廢止（撤銷）登記，可認與中訊國際有限公司間無實際│
│      之交易。                                                                        │
│註8 ：依據財政部臺灣省北區國稅局營業人進銷項交易對象彙加明細表之記載（見95偵12391 偵查│
│      卷第140 頁），其營業狀況註記為尚有違欠暫緩撤銷登記，可認與中訊國際有限公司間無│
│      實際之交易。                                                                    │
│註9 ：依據財政部臺灣省北區國稅局營業人進銷項交易對象彙加明細表之記載（見95偵12391 偵查│
│      卷第206 頁），其營業狀況註記為虛設行號，可認與中訊國際有限公司間無實際之交易。│
└───────────────────────────────────────────┘
附表27：
┌───────────────────────────────────────────┐
│赫拉科技股份有限公司，址設臺中市西屯區○○○路○ 段101 號9 樓                          │
├───────────────────────────────────────────┤
│潘教豪犯罪時間：90年11月至93年10月間                                                  │                           │
├─┬──────────┬─────────┬───────────────┬────┤
│編│                    │開  立  之  發  票│  申  報  扣  抵  之  發  票  │        │
│  │銷    項    公    司├──────┬──┼──────┬─────┬──┤逃漏稅額│
│號│                    │金        額│張數│金        額│稅      額│張數│        │
├─┼──────────┼──────┼──┼──────┼─────┼──┼────┤
│1 │北基國際企業有限公司│10,563,548  │11  │10,563,548  │528,177   │11  │0       │
├─┼──────────┼──────┼──┼──────┼─────┼──┼────┤
│2 │中訊國際有限公司    │1,408,000   │2   │1,408,000   │70,400    │2   │0       │
├─┼──────────┼──────┼──┼──────┼─────┼──┼────┤
│3 │展億國際企業有限公司│2,102,100   │2   │2,102,100   │105,105   │2   │0       │
├─┼──────────┼──────┼──┼──────┼─────┼──┼────┤
│4 │天技科技有限公司    │54,761,068  │62  │54,761,068  │2,738,056 │62  │0       │
│  │                    │            │    │            │（註1 ）  │    │        │
├─┼──────────┼──────┼──┼──────┼─────┼──┼────┤
│5 │偉力興國際企業有限公│3,778,200   │4   │3,778,200   │188,910   │4   │0       │
│  │司                  │            │    │            │          │    │        │
├─┼──────────┼──────┼──┼──────┼─────┼──┼────┤
│6 │勁耀國際有限公司    │2,463,700   │5   │2,463,700   │123,185   │5   │0       │
├─┼──────────┼──────┼──┼──────┼─────┼──┼────┤
│7 │益台興有限公司      │2,116,761   │4   │2,116,761   │105,839   │4   │0       │
│  │（註2 ）            │            │    │            │          │    │        │
├─┼──────────┼──────┼──┼──────┼─────┼──┼────┤
│8 │宏廣大業有限公司    │995,095     │4   │995,095     │49,755    │4   │0       │
│  │（註3 ）            │            │    │            │          │    │        │
├─┴──────────┴──────┴──┴──────┴─────┴──┴────┤
│註1 ：起訴書誤植為2,738,053 （尾差）。                                                │
│註2 ：依據臺灣板橋地方法院97年度簡上字第265 號判決書之記載（見臺灣臺中地方法院檢察署97│
│      他5066偵查卷第61至63頁），可認益台興有限公司與赫拉科技股份有限公司間無實際之交易│
│      。                                                                              │
│註3 ：依據臺灣臺北地方法院95年度訴字第2032號判決書之記載（見臺灣臺中地方法院檢察署97他│
│      5066偵查卷第57至58頁），可認宏廣大業有限公司與赫拉科技股份有限公司間無實際之交易│
│      。                                                                              │
└───────────────────────────────────────────┘
附表28：
┌───────────────────────────────────────────┐
│天技科技有限公司，址設臺中縣大雅鄉（已改制為臺中市大雅區○○○路○ 段198 號            │
├───────────────────────────────────────────┤
│潘教豪犯罪時間：90年3 月至93年10月間                                                  │                           │
├─┬──────────┬─────────┬───────────────┬────┤
│編│                    │開  立  之  發  票│  申  報  扣  抵  之  發  票  │        │
│  │銷    項    公    司├──────┬──┼──────┬─────┬──┤逃漏稅額│
│號│                    │金        額│張數│金        額│稅      額│張數│        │
├─┼──────────┼──────┼──┼──────┼─────┼──┼────┤
│1 │北基國際企業有限公司│44,329,772  │28  │44,329,772  │2,216,488 │28  │0       │
│  │                    │            │    │            │（註1 ）  │    │        │
├─┼──────────┼──────┼──┼──────┼─────┼──┼────┤
│2 │中訊國際有限公司    │16,274,500  │16  │16,274,500  │813,726   │16  │0       │
│  │                    │            │    │            │（註2 ）  │    │        │
├─┼──────────┼──────┼──┼──────┼─────┼──┼────┤
│3 │大頓國際有限公司    │5,580,000   │2   │5,580,000   │279,000   │2   │0       │
├─┼──────────┼──────┼──┼──────┼─────┼──┼────┤
│4 │威京資訊科技有限公司│27,048,575  │42  │27,048,575  │1,352,429 │42  │0       │
├─┼──────────┼──────┼──┼──────┼─────┼──┼────┤
│5 │金永豐國際興業有限公│4,773,571   │6   │4,773,571   │238,679   │6   │0       │
│  │司（註6 ）          │            │    │            │          │    │        │
├─┼──────────┼──────┼──┼──────┼─────┼──┼────┤
│6 │日勝興國際有限公司  │16,418,089  │20  │16,418,089  │820,905   │20  │0       │
│  │（註5 ）            │            │    │            │（註3 ）  │    │        │
├─┼──────────┼──────┼──┼──────┼─────┼──┼────┤
│7 │寶利興國際股份有限公│2,094,750   │2   │2,094,750   │104,738   │2   │0       │
│  │司                  │            │    │            │          │    │        │
├─┼──────────┼──────┼──┼──────┼─────┼──┼────┤
│8 │赫拉科技股份有限公司│59,680,725  │52  │59,680,725  │2,984,038 │52  │0       │
│  │                    │            │    │            │（註4 ）  │    │        │
├─┼──────────┼──────┼──┼──────┼─────┼──┼────┤
│9 │展億國際企業有限公司│6,531,000   │7   │6,531,000   │326,551   │7   │0       │
│  │（註7 ）            │            │    │            │          │    │        │
├─┼──────────┼──────┼──┼──────┼─────┼──┼────┤
│10│九軍實業有限公司    │3,577,700   │10  │3,577,700   │178,886   │10  │0       │
│  │（註8 ）            │            │    │            │          │    │        │
├─┼──────────┼──────┼──┼──────┼─────┼──┼────┤
│11│宏廣大業有限公司    │1,415,715   │5   │1,415,715   │70,785    │5   │0       │
│  │（註9 ）            │            │    │            │          │    │        │
├─┼──────────┼──────┼──┼──────┼─────┼──┼────┤
│12│傑中實業有限公司    │1,995,000   │2   │1,995,000   │99,750    │2   │0       │
│  │（註10）            │            │    │            │          │    │        │
├─┴──────────┴──────┴──┴──────┴─────┴──┴────┤
│註1 ：起訴書誤植為2,216,489 （尾差）。                                                │
│註2 ：起訴書誤植為813,725 （尾差）。                                                  │
│註3 ：起訴書誤植為820,904 （尾差）。                                                  │
│註4 ：起訴書誤植為2,984,036 （尾差）。                                                │
│註5 ：依據財政部臺灣省北區國稅局營業人進銷項交易對象彙加明細表之記載（見95偵12391 偵查│
│      卷第51頁），其營業狀況註記為虛設行號，可認與天技科技有限公司間並無實際之交易。│
│註6 ：依據財政部臺灣省北區國稅局營業人進銷項交易對象彙加明細表之記載（見95偵12391 偵查│
│      卷第206 頁），其營業狀況註記為虛設行號，可認與天技科技有限公司間並無實際之交易│
│      。                                                                              │
│註7 ：依據同案被告黃豊洺、郭秋燕於審理時之自白及附表40編號17、編號20之證據，可認天技科│
│      技有限公司與展億國際企業有限公司間並無實際之交易。                              │
│註8 ：依據同案被告李仁炬於審理時之自白及附表40編號12之證據，可認天技科技有限公司與九軍│
│      實業有限公司間並無實際之交易。                                                  │
│註9 ：依據臺灣臺北地方法院95年度訴字第2032號判決書之記載（見臺灣臺中地方法院檢察署97他│
│      5066偵查卷第57至58頁），可認宏廣大業有限公司與天技科技有限公司間並無實際之交易。│
│註10：依據臺灣嘉義地方法院95年度訴字第823 號判決書之記載（見臺灣臺中地方法院檢察署97他│
│      5066偵查卷第64至65頁），可認傑中實業有限公司係虛設行號，與天技科技有限公司間並無│
│      實際之交易。                                                                    │
└───────────────────────────────────────────┘
附表29：
┌───────────────────────────────────────────┐
│九軍實業有限公司，址設臺北市○○區○○路2 段113 號                                    │
├───────────────────────────────────────────┤
│李仁炬犯罪時間：91年7 月至92年12月間                                                  │                           │
├─┬──────────┬─────────┬───────────────┬────┤
│編│                    │開  立  之  發  票│  申  報  扣  抵  之  發  票  │        │
│  │銷    項    公    司├──────┬──┼──────┬─────┬──┤逃漏稅額│
│號│                    │金        額│張數│金        額│稅      額│張數│        │
├─┼──────────┼──────┼──┼──────┼─────┼──┼────┤
│1 │北基國際企業有限公司│11,392,170  │8   │11,392,170  │569,609   │8   │0       │
├─┼──────────┼──────┼──┼──────┼─────┼──┼────┤
│2 │中訊國際有限公司    │350,000     │1   │350,000     │17,500    │1   │0       │
├─┼──────────┼──────┼──┼──────┼─────┼──┼────┤
│3 │晟駿國際資訊商行    │6,409,429   │40  │6,409,429   │320,476   │40  │0       │
│  │                    │            │    │            │（註1 ）  │    │        │
├─┼──────────┼──────┼──┼──────┼─────┼──┼────┤
│4 │威京資訊科技有限公司│4,436,724   │29  │4,436,724   │221,840   │29  │0       │
│  │                    │            │    │            │（註2 ）  │    │        │
├─┼──────────┼──────┼──┼──────┼─────┼──┼────┤
│5 │超先見科技股份有限公│2,148,400   │6   │2,148,400   │107,420   │6   │0       │
│  │司                  │            │    │            │          │    │        │
├─┼──────────┼──────┼──┼──────┼─────┼──┼────┤
│6 │嘉君國際企業有限公司│1,985,488   │25  │1,985,488   │99,278    │25  │0       │
│  │（註3 ）            │            │    │            │          │    │        │
├─┼──────────┼──────┼──┼──────┼─────┼──┼────┤
│7 │偉力興國際企業有限公│184,011     │1   │184,011     │9,201     │1   │0       │
│  │司（註3 ）          │            │    │            │          │    │        │
├─┴──────────┴──────┴──┴──────┴─────┴──┴────┤
│註1 ：起訴書誤植為320,471 （尾差）。                                                  │
│註2 ：起訴書誤植為221,836 （尾差）                                                    │
│註3 ：起訴書誤將嘉君國際企業有限公司及偉力興國際企業有限公司之資料合併計算列為嘉君國際│
│      企業有限公司。                                                                  │
└───────────────────────────────────────────┘
附表30：
┌───────────────────────────────────────────┐
│超先見科技股份有限公司，址設臺北市○○區○○路221 巷35號8 樓                          │
├───────────────────────────────────────────┤
│陳宏傑犯罪時間：92年3 月至92年10月間                                                  │                           │
├─┬──────────┬─────────┬───────────────┬────┤
│編│                    │開  立  之  發  票│  申  報  扣  抵  之  發  票  │        │
│  │銷    項    公    司├──────┬──┼──────┬─────┬──┤逃漏稅額│
│號│                    │金        額│張數│金        額│稅      額│張數│        │
├─┼──────────┼──────┼──┼──────┼─────┼──┼────┤
│1 │晟駿國際資訊商行    │4,001,309   │17  │4,001,309   │200,068   │17  │0       │
│  │                    │            │    │            │（註1 ）  │    │        │
├─┼──────────┼──────┼──┼──────┼─────┼──┼────┤
│2 │偉力興國際企業有限公│8,003,163   │16  │8,003,163   │400,159   │16  │0       │
│  │司                  │            │    │            │（註2 ）  │    │        │
├─┴──────────┴──────┴──┴──────┴─────┴──┴────┤
│註1 ：起訴書誤植為200,065 （尾差）。                                                  │
│註2 ：起訴書誤植為400,158 （尾差）。                                                  │
└───────────────────────────────────────────┘
附表31：
┌───────────────────────────────────────────┐
│大頓國際有限公司，址設臺北市北投區○○○路○ 段6 號地下1 樓                            │
├───────────────────────────────────────────┤
│莊晴富、呂南暉犯罪時間：89年11月至94年4 月間                                          │                           │
├─┬──────────┬─────────┬───────────────┬────┤
│編│                    │開  立  之  發  票│  申  報  扣  抵  之  發  票  │        │
│  │銷    項    公    司├──────┬──┼──────┬─────┬──┤逃漏稅額│
│號│                    │金        額│張數│金        額│稅      額│張數│        │
├─┼──────────┼──────┼──┼──────┼─────┼──┼────┤
│1 │北基國際企業有限公司│41,380,374  │165 │41,380,374  │2,069,033 │165 │0       │
│  │                    │            │    │            │（註1 ）  │    │        │
├─┼──────────┼──────┼──┼──────┼─────┼──┼────┤
│2 │中訊國際有限公司    │37,403,709  │217 │37,403,709  │1,870,199 │217 │0       │
│  │                    │            │    │            │（註2 ）  │    │        │
├─┼──────────┼──────┼──┼──────┼─────┼──┼────┤
│3 │展億國際企業有限公司│41,402,860  │214 │41,402,860  │2,070,170 │214 │0       │
│  │                    │            │    │            │（註3 ）  │    │        │
├─┼──────────┼──────┼──┼──────┼─────┼──┼────┤
│4 │超先見科技股份有限公│2,810,030   │2   │2,810,030   │140,502   │2   │0       │
│  │司                  │            │    │            │          │    │        │
├─┼──────────┼──────┼──┼──────┼─────┼──┼────┤
│5 │九軍實業有限公司    │652,785     │2   │652,785     │32,640    │2   │0       │
│  │                    │（註4 ）    │    │（註4 ）    │          │    │        │
├─┼──────────┼──────┼──┼──────┼─────┼──┼────┤
│6 │赫拉科技股份有限公司│595,820     │2   │595,820     │29,791    │2   │0       │
├─┼──────────┼──────┼──┼──────┼─────┼──┼────┤
│7 │天技科技有限公司    │11,107,581  │14  │11,107,581  │555,379   │14  │0       │
├─┼──────────┼──────┼──┼──────┼─────┼──┼────┤
│8 │威京資訊科技有限公司│729,000     │1   │729,000     │36,450    │1   │0       │
├─┼──────────┼──────┼──┼──────┼─────┼──┼────┤
│9 │金永豐國際興業有限公│82,680      │2   │82,680      │4,134     │2   │0       │
│  │司（註7 ）          │            │    │            │          │    │        │
├─┼──────────┼──────┼──┼──────┼─────┼──┼────┤
│10│日勝興國際有限公司  │13,154      │4   │13,154      │657       │4   │0       │
│  │（註6 ）            │            │    │            │（註5）   │    │        │
├─┼──────────┼──────┼──┼──────┼─────┼──┼────┤
│11│偉力興國際企業有限公│686,050     │4   │686,050     │34,303    │4   │0       │
│  │司                  │            │    │            │          │    │        │
├─┴──────────┴──────┴──┴──────┴─────┴──┴────┤
│註1 ：起訴書誤植為2,069,019 （尾差）。                                                │
│註2 ：起訴書誤植為1,870,185 （尾差）。                                                │
│註3 ：起訴書誤植為2,070,143 （尾差）。                                                │
│註4 ：起訴書誤植為352,785 （錯誤）。                                                  │
│註5 ：起訴書誤植為357 （錯誤）。                                                      │
│註6 ：依據財政部臺灣省北區國稅局營業人進銷項交易對象彙加明細表之記載（見95偵12391 偵查│
│      卷第51頁），其營業狀況註記為虛設行號，可認與大頓國際有限公司間並無實際之交易。│
│註7 ：依據財政部臺灣省北區國稅局營業人進銷項交易對象彙加明細表之記載（見95偵12391 偵查│
│      卷第206 頁），其營業狀況註記為虛設行號，可認與大頓國際有限公司間並無實際之交易│
│      。                                                                              │
└───────────────────────────────────────────┘
附表32：
┌───────────────────────────────────────────┐
│晟駿國際資訊商行，址設新竹市○○○街7 號1 樓                                          │
├───────────────────────────────────────────┤
│徐美玲犯罪時間：90年9 月至92年8 月間                                                  │                           │
├─┬──────────┬─────────┬───────────────┬────┤
│編│                    │開  立  之  發  票│  申  報  扣  抵  之  發  票  │        │
│  │銷    項    公    司├──────┬──┼──────┬─────┬──┤逃漏稅額│
│號│                    │金        額│張數│金        額│稅      額│張數│        │
├─┼──────────┼──────┼──┼──────┼─────┼──┼────┤
│1 │北基國際企業有限公司│772,517     │12  │772,517     │38,629    │12  │0       │
│  │                    │            │    │            │（註1 ）  │    │        │
├─┼──────────┼──────┼──┼──────┼─────┼──┼────┤
│2 │中訊國際有限公司    │3,368,263   │20  │3,368,263   │168,416   │20  │0       │
│  │                    │            │    │            │（註2 ）  │    │        │
├─┼──────────┼──────┼──┼──────┼─────┼──┼────┤
│3 │威京資訊科技有限公司│2,463,600   │9   │2,463,600   │123,180   │9   │0       │
├─┼──────────┼──────┼──┼──────┼─────┼──┼────┤
│4 │大頓國際有限公司    │1,381,030   │14  │1,381,030   │69,054    │14  │0       │
│  │                    │            │    │            │（註3 ）  │    │        │
├─┼──────────┼──────┼──┼──────┼─────┼──┼────┤
│5 │金永豐國際興業有限公│8,492,571   │60  │8,492,571   │424,632   │60  │0       │
│  │司（註5 ）          │            │    │            │（註4 ）  │    │        │
├─┼──────────┼──────┼──┼──────┼─────┼──┼────┤
│6 │勁耀國際有限公司    │128,000     │1   │128,000     │6,400     │1   │0       │
├─┼──────────┼──────┼──┼──────┼─────┼──┼────┤
│7 │寶利興國際股份有限公│274,725     │1   │274,725     │13,736    │1   │0       │
│  │司                  │            │    │            │          │    │        │
├─┴──────────┴──────┴──┴──────┴─────┴──┴────┤
│註1 ：起訴書誤植為38,626（尾差）。                                                    │
│註2 ：起訴書誤植為168,413 （尾差）。                                                  │
│註3 ：起訴書誤植為69,052（尾差）。                                                    │
│註4 ：起訴書誤植為424,629 （尾差）。                                                  │
│註5 ：依據財政部臺灣省北區國稅局營業人進銷項交易對象彙加明細表之記載（見95偵12391 偵查│
│      卷第206 頁），其營業狀況註記為虛設行號，可認與晟駿國際資訊商行間並無實際之交易│
│      。                                                                              │
└───────────────────────────────────────────┘
附表33：
┌───────────────────────────────────────────┐
│北基國際企業有限公司，址設臺北縣中和市（已改制為新北市中和區○○○路81號              │
├───────────────────────────────────────────┤
│莊壽山犯罪時間：89年11月至94年2 月間                                                  │                           │
├─┬──────────┬─────────┬───────────────┬────┤
│編│                    │開  立  之  發  票│  申  報  扣  抵  之  發  票  │        │
│  │銷    項    公    司├──────┬──┼──────┬─────┬──┤逃漏稅額│
│號│                    │金        額│張數│金        額│稅      額│張數│        │
├─┼──────────┼──────┼──┼──────┼─────┼──┼────┤
│1 │中訊國際有限公司    │32,671,795  │172 │32,671,795  │1,633,605 │172 │0       │
│  │                    │            │    │            │（註1 ）  │    │        │
├─┼──────────┼──────┼──┼──────┼─────┼──┼────┤
│2 │常陞科技有限公司    │763,700     │2   │763,700     │38,185    │2   │0       │
│  │（註9 ）            │            │    │            │          │    │        │
├─┼──────────┼──────┼──┼──────┼─────┼──┼────┤
│3 │展億國際企業有限公司│48,239,796  │223 │48,239,796  │2,412,009 │223 │0       │
│  │                    │            │    │            │（註2 ）  │    │        │
├─┼──────────┼──────┼──┼──────┼─────┼──┼────┤
│4 │威京資訊科技有限公司│85,524,246  │218 │85,524,246  │4,276,219 │218 │0       │
│  │                    │            │    │            │（註3 ）  │    │        │
├─┼──────────┼──────┼──┼──────┼─────┼──┼────┤
│5 │九軍實業有限公司    │573,263     │9   │573,263     │28,665    │9   │0       │
│  │                    │            │    │            │（註4 ）  │    │        │
├─┼──────────┼──────┼──┼──────┼─────┼──┼────┤
│6 │金永豐國際興業有限公│3,884,549   │25  │3,884,549   │194,231   │25  │0       │
│  │司（註8 ）          │            │    │            │（註5 ）  │    │        │
├─┼──────────┼──────┼──┼──────┼─────┼──┼────┤
│7 │勁耀國際有限公司    │13,623,411  │56  │13,623,411  │681,172   │56  │0       │
│  │                    │            │    │            │（註6 ）  │    │        │
├─┼──────────┼──────┼──┼──────┼─────┼──┼────┤
│8 │寶利興國際股份有限公│192,000     │2   │192,000     │9,600     │2   │0       │
│  │司                  │            │    │            │          │    │        │
├─┼──────────┼──────┼──┼──────┼─────┼──┼────┤
│9 │赫拉科技股份有限公司│6,533,640   │15  │6,533,640   │326,685   │15  │0       │
│  │                    │            │    │            │（註7 ）  │    │        │
├─┴──────────┴──────┴──┴──────┴─────┴──┴────┤
│註1 ：起訴書誤植為1,633,590 （尾差）。                                                │
│註2 ：起訴書誤植為2,411,990 （尾差）。                                                │
│註3 ：起訴書誤植為4,276,212 （尾差）。                                                │
│註4 ：起訴書誤植為28,663（尾差）。                                                    │
│註5 ：起訴書誤植為194,227 （尾差）。                                                  │
│註6 ：起訴書誤植為681,171 （尾差）。                                                  │
│註7 ：起訴書誤植為326,682 （尾差）。                                                  │
│註8 ：依據財政部臺灣省北區國稅局營業人進銷項交易對象彙加明細表之記載（見95偵12391 偵查│
│      卷第206 頁），其營業狀況註記為虛設行號，可認與北基國際企業有限公司間並無實際之│
│      交易。                                                                          │
│註9 ：依據財政部臺灣省北區國稅局營業人進銷項交易對象彙加明細表之記載（見95偵12391 追加│
│      偵查卷第137 頁），其營業狀況註記為申請一般註銷，可認與北基國際企業有限公司間並│
│      無實際之交易。                                                                  │
└───────────────────────────────────────────┘
附表34：
┌───────────────────────────────────────────┐
│展億國際企業有限公司，址設臺北縣土城市（已改制為新北市土城區○○○路○ 段318 巷16號    │
├───────────────────────────────────────────┤
│黃豊洺、郭秋燕犯罪時間：89年11月至93年12月間                                          │
├─┬──────────┬─────────┬───────────────┬────┤
│編│                    │開  立  之  發  票│  申  報  扣  抵  之  發  票  │        │
│  │銷    項    公    司├──────┬──┼──────┬─────┬──┤逃漏稅額│
│號│                    │金        額│張數│金        額│稅      額│張數│        │
├─┼──────────┼──────┼──┼──────┼─────┼──┼────┤
│1 │展佑電腦資訊有限公司│5,325,850   │27  │5,325,850   │266,294   │27  │0       │
│  │                    │            │    │            │（註1 ）  │    │        │
├─┼──────────┼──────┼──┼──────┼─────┼──┼────┤
│2 │常陞科技有限公司    │334,900     │1   │334,900     │16,745    │1   │0       │
│  │（註11）            │            │    │            │          │    │        │
├─┼──────────┼──────┼──┼──────┼─────┼──┼────┤
│3 │威京資訊社          │185,200     │2   │185,200     │9,260     │2   │0       │
├─┼──────────┼──────┼──┼──────┼─────┼──┼────┤
│4 │天技科技有限公司    │5,069,080   │4   │5,069,080   │253,455   │4   │0       │
│  │                    │            │    │            │（註2 ）  │    │        │
├─┼──────────┼──────┼──┼──────┼─────┼──┼────┤
│5 │永益昌有限公司      │473,000     │8   │473,000     │23,650    │8   │0       │
├─┼──────────┼──────┼──┼──────┼─────┼──┼────┤
│6 │晟駿國際資訊商行    │952,816     │12  │952,816     │47,642    │12  │0       │
│  │                    │            │    │            │（註3 ）  │    │        │
├─┼──────────┼──────┼──┼──────┼─────┼──┼────┤
│7 │境好企業有限公司    │4,216,013   │16  │4,216,013   │210,801   │16  │0       │
│  │（註12）            │            │    │            │          │    │        │
├─┼──────────┼──────┼──┼──────┼─────┼──┼────┤
│8 │九軍實業有限公司    │555,238     │11  │555,238     │27,762    │11  │0       │
├─┼──────────┼──────┼──┼──────┼─────┼──┼────┤
│9 │金永豐國際興業有限公│5,812,787   │27  │5,812,787   │290,643   │27  │0       │
│  │司（註10）          │            │    │            │（註4 ）  │    │        │
├─┼──────────┼──────┼──┼──────┼─────┼──┼────┤
│10│偉力興國際企業有限公│11,688,846  │28  │11,688,846  │584,445   │28  │0       │
│  │司                  │            │    │            │（註5 ）  │    │        │
├─┼──────────┼──────┼──┼──────┼─────┼──┼────┤
│11│豐年生活事業股份有限│5,689,146   │21  │5,689,146   │284,458   │21  │0       │
│  │公司                │            │    │            │（註6 ）  │    │        │
├─┼──────────┼──────┼──┼──────┼─────┼──┼────┤
│12│日勝興國際有限公司  │17,014,529  │99  │17,014,529  │850,733   │99  │0       │
│  │（註9 ）            │            │    │            │（註7 ）  │    │        │
├─┼──────────┼──────┼──┼──────┼─────┼──┼────┤
│13│嘉君國際企業有限公司│13,911,381  │78  │13,911,381  │695,577   │78  │0       │
│  │                    │            │    │            │（註8 ）  │    │        │
├─┼──────────┼──────┼──┼──────┼─────┼──┼────┤
│14│赫拉科技股份有限公司│10,993,685  │9   │10,993,685  │549,684   │9   │0       │
├─┴──────────┴──────┴──┴──────┴─────┴──┴────┤
│註1 ：起訴書誤植為266,293 （尾差）。                                                  │
│註2 ：起訴書誤植為253,454 （尾差）。                                                  │
│註3 ：起訴書誤植為47,641（尾差）。                                                    │
│註4 ：起訴書誤植為290,639 （尾差）。                                                  │
│註5 ：起訴書誤植為584,442 （尾差）。                                                  │
│註6 ：起訴書誤植為284,457 （尾差）。                                                  │
│註7 ：起訴書誤植為850,726 （尾差）。                                                  │
│註8 ：起訴書誤植為695,569 （尾差）。                                                  │
│註9 ：依據財政部臺灣省北區國稅局營業人進銷項交易對象彙加明細表之記載（見95偵12391 偵查│
│      卷第51頁），其營業狀況註記為虛設行號，可認與展億國際企業有限公司間無實際之交易│
│      。                                                                              │
│註10：依據財政部臺灣省北區國稅局營業人進銷項交易對象彙加明細表之記載（見95偵12391 偵查│
│      卷第206 頁），其營業狀況註記為虛設行號，可認與展億國際企業有限公司間無實際之交│
│      易。                                                                            │
│註11：依據財政部臺灣省北區國稅局營業人進銷項交易對象彙加明細表之記載（見95偵12391 追加│
│      偵查卷第137 頁），其營業狀況註記為申請一般註銷，可認與展億國際企業有限公司間無│
│      實際之交易。                                                                    │
│註12：依據財政部臺灣省北區國稅局營業人進銷項交易對象彙加明細表之記載（見95偵12391 追加│
│      偵查卷第129 頁），其營業狀況註記為虛設行號，可認與展億國際企業有限公司間無實際│
│      之交易。                                                                        │
└───────────────────────────────────────────┘
附表35：
┌───────────────────────────────────────────┐
│嘉君國際企業有限公司，址設臺北縣鶯歌鎮（已改制為新北市鶯歌區○○○街7 號              │
├───────────────────────────────────────────┤
│錢嘉君犯罪時間：92年1 月至94年6 月間                                                  │                           │
├─┬──────────┬─────────┬───────────────┬────┤
│編│                    │開  立  之  發  票│  申  報  扣  抵  之  發  票  │        │
│  │銷    項    公    司├──────┬──┼──────┬─────┬──┤逃漏稅額│
│號│                    │金        額│張數│金        額│稅      額│張數│        │
├─┼──────────┼──────┼──┼──────┼─────┼──┼────┤
│1 │北基國際企業有限公司│9,954,387   │25  │9,954,387   │497,723   │25  │0       │
│  │                    │            │    │            │（註1 ）  │    │        │
├─┼──────────┼──────┼──┼──────┼─────┼──┼────┤
│2 │境好企業有限公司    │5,400,301   │18  │5,400,301   │270,016   │18  │0       │
│  │（註6 ）            │            │    │            │（註2 ）  │    │        │
├─┼──────────┼──────┼──┼──────┼─────┼──┼────┤
│3 │超先見科技股份有限公│7,464,066   │39  │7,464,066   │373,207   │39  │0       │
│  │司                  │            │    │            │（註3 ）  │    │        │
├─┼──────────┼──────┼──┼──────┼─────┼──┼────┤
│4 │勁耀國際有限公司    │24,728,791  │79  │24,728,791  │1,236,448 │79  │0       │
│  │                    │            │    │            │（註4 ）  │    │        │
├─┼──────────┼──────┼──┼──────┼─────┼──┼────┤
│5 │寶利興國際股份有限公│18,526,930  │82  │18,526,930  │926,177   │82  │0       │
│  │司                  │            │    │            │（註5 ）  │    │        │
├─┴──────────┴──────┴──┴──────┴─────┴──┴────┤
│註1 ：起訴書誤植為497,719 （尾差）。                                                  │
│註2 ：起訴書誤植為270,015 （尾差）。                                                  │
│註3 ：起訴書誤植為273,203 （錯誤）。                                                  │
│註4 ：起訴書誤植為1,236,440 （尾差）。                                                │
│註5 ：起訴書誤植為926,347 （尾差）。                                                  │
│註6 ：依據財政部臺灣省北區國稅局營業人進銷項交易對象彙加明細表之記載（見95偵12391 追加│
│      偵查卷第129 頁），其營業狀況註記為虛設行號，可認與嘉君國際企業有限公司間無實際│
│      之交易。                                                                        │
└───────────────────────────────────────────┘
附表36：
┌───────────────────────────────────────────┐
│勁耀國際有限公司，址設桃園縣大溪鎮○○路169 號                                        │
├───────────────────────────────────────────┤
│林小卿犯罪時間：93年1 月至94年4 月間                                                  │                           │
├─┬──────────┬─────────┬───────────────┬────┤
│編│                    │開  立  之  發  票│  申  報  扣  抵  之  發  票  │        │
│  │銷    項    公    司├──────┬──┼──────┬─────┬──┤逃漏稅額│
│號│                    │金        額│張數│金        額│稅      額│張數│        │
├─┼──────────┼──────┼──┼──────┼─────┼──┼────┤
│1 │寶利興國際股份有限公│16,622,849  │44  │16,622,849  │831,143   │44  │0       │
│  │司                  │            │    │            │（註1 ）  │    │        │
├─┼──────────┼──────┼──┼──────┼─────┼──┼────┤
│2 │中訊國際有限公司    │14,512,747  │25  │14,512,747  │725,638   │25  │0       │
│  │                    │            │    │            │（註2 ）  │    │        │
├─┼──────────┼──────┼──┼──────┼─────┼──┼────┤
│3 │大頓國際有限公司    │11,015,710  │33  │11,015,710  │550,787   │33  │0       │
│  │                    │            │    │            │（註3 ）  │    │        │
├─┼──────────┼──────┼──┼──────┼─────┼──┼────┤
│4 │豐年生活事業股份有限│3,363,832   │19  │3,363,832   │168,192   │19  │0       │
│  │公司                │            │    │            │（註4 ）  │    │        │
├─┼──────────┼──────┼──┼──────┼─────┼──┼────┤
│5 │威京資訊科技有限公司│2,587,100   │4   │2,587,100   │129,355   │4   │0       │
├─┴──────────┴──────┴──┴──────┴─────┴──┴────┤
│註1 ：起訴書誤植為831,142 （尾差）。                                                  │
│註2 ：起訴書誤植為725,637 （尾差）。                                                  │
│註3 ：起訴書誤植為550,786 （尾差）。                                                  │
│註4 ：起訴書誤植為168,191 （尾差）。                                                  │
└───────────────────────────────────────────┘
附表37：
┌───────────────────────────────────────────┐
│偉力興國際有限公司，址設臺北縣新莊市（已改制為新北市新莊區○○○○路73號2 樓          │
├───────────────────────────────────────────┤
│方文煌犯罪時間：92年1 月至94年6 月間                                                  │
├─┬──────────┬─────────┬───────────────┬────┤
│編│                    │開  立  之  發  票│  申  報  扣  抵  之  發  票  │        │
│  │銷    項    公    司├──────┬──┼──────┬─────┬──┤逃漏稅額│
│號│                    │金        額│張數│金        額│稅      額│張數│        │
├─┼──────────┼──────┼──┼──────┼─────┼──┼────┤
│1 │北基國際企業有限公司│12,594,748  │80  │12,594,748  │629,745   │80  │0       │
├─┼──────────┼──────┼──┼──────┼─────┼──┼────┤
│2 │展億國際企業有限公司│542,560     │5   │542,560     │27,129    │5   │0       │
├─┼──────────┼──────┼──┼──────┼─────┼──┼────┤
│3 │天技科技有限公司    │13,851,310  │8   │13,851,310  │692,567   │8   │0       │
├─┼──────────┼──────┼──┼──────┼─────┼──┼────┤
│4 │金永豐國際興業有限公│4,797,854   │30  │4,797,854   │239,896   │30  │0       │
│  │司（註）            │            │    │            │          │    │        │
├─┼──────────┼──────┼──┼──────┼─────┼──┼────┤
│5 │嘉君國際企業有限公司│14,679,926  │86  │14,679,926  │734,004   │86  │0       │
├─┼──────────┼──────┼──┼──────┼─────┼──┼────┤
│6 │勁耀國際有限公司    │3,057,120   │36  │3,057,120   │152,859   │36  │0       │
├─┴──────────┴──────┴──┴──────┴─────┴──┴────┤
│註：依據財政部臺灣省北區國稅局營業人進銷項交易對象彙加明細表之記載（見95偵12391 偵查卷│
│    第206 頁），其營業狀況註記為虛設行號，可認與偉力興國際有限公司間無實際之交易。  │
└───────────────────────────────────────────┘
附表38：
┌─┬──────────┬─────┬────────┬──────┬────────┐
│編│申 請 貸 款 公 司   │負  責  人│ 貸  款  銀  行 │貸 款 日 期 │貸  款  金  額  │
│號│                    │          │                │            │                │
├─┼──────────┼─────┼────────┼──────┼────────┤
│1 │中訊國際有限公司    │吳振輝    │兆豐商業銀行土城│93年4 月    │新臺幣800 萬元  │
│  │                    │          │分行            │            │                │
├─┼──────────┼─────┼────────┼──────┼────────┤
│2 │赫拉科技股份有限公司│潘教豪    │合作金庫銀行西臺│93年6 月    │新臺幣350 萬元  │
│  │                    │          │中分行          ├──────┼────────┤
│  │                    │          │                │93年6 月    │新臺幣500 萬元  │
│  │                    │          │                ├──────┼────────┤
│  │                    │          │                │93年8 月    │新臺幣440 萬元  │
│  │                    │          │                ├──────┼────────┤
│  │                    │          │                │93年8 月    │美金5 萬元      │
│  │                    │          ├────────┼──────┼────────┤
│  │                    │          │兆豐商業銀行豐原│93年8 月19日│新臺幣500 萬元  │
│  │                    │          │分行            │            │                │
│  │                    │          ├────────┼──────┼────────┤
│  │                    │          │玉山商業銀行臺中│93年1 月30日│新臺幣800 萬元  │
│  │                    │          │分行            │            │                │
│  ├──────────┤          ├────────┼──────┼────────┤
│  │天技科技有限公司    │          │聯邦商業銀行文心│93年4 月23日│新臺幣500 萬元  │
│  │                    │          │分行            │            │                │
│  │                    │          ├────────┼──────┼────────┤
│  │                    │          │合作金庫銀行南豐│93年10月至12│新臺幣500 萬元  │
│  │                    │          │原分行          │月間        ├────────┤
│  │                    │          │                │            │新臺幣400 萬元  │
│  │                    │          │                │            ├────────┤
│  │                    │          │                │            │美金8 萬元      │
│  │                    │          ├────────┼──────┼────────┤
│  │                    │          │合作金庫銀行新中│93年11月9 日│美金20萬元      │
│  │                    │          │分行            │            │                │
│  │                    │          ├────────┼──────┼────────┤
│  │                    │          │臺北富邦商業銀行│93年4 月22日│新臺幣1,500 萬元│
├─┼──────────┼─────┼────────┼──────┼────────┤
│3 │九軍實業有限公司    │李仁炬    │第一商業銀行港墘│92年10月15日│新臺幣300 萬元  │
│  │                    │          │分行            │            │                │
│  │                    │          │                │            │                │
│  │                    │          │                ├──────┼────────┤
│  │                    │          │                │92年11月27日│美金10萬元      │
├─┼──────────┼─────┼────────┼──────┼────────┤
│4 │大頓國際有限公司    │呂南暉    │永豐商業銀行鶯歌│93年7 月13日│新臺幣350 萬元  │
│  │                    │          │分行            │            │                │
│  │                    │          │                │            │                │
│  │                    │          │                ├──────┼────────┤
│  │                    │          │                │94年1 月12日│新臺幣200 萬元  │
│  │                    │          ├────────┼──────┼────────┤
│  │                    │          │上海商業銀行信義│92年9 月3 日│新臺幣1,000 萬元│
│  │                    │          │分行            │            │                │
├─┼──────────┼─────┼────────┼──────┼────────┤
│5 │晟駿國際資訊商行    │徐美玲    │中國信託商業銀行│91年8 月29日│新臺幣100 萬元  │
│  │                    │          │                ├──────┼────────┤
│  │                    │          │                │92年4 月14日│新臺幣60萬元    │
├─┼──────────┼─────┼────────┼──────┼────────┤
│6 │北基國際企業有限公司│莊壽山    │第一商業銀行土城│93年10月28日│新臺幣302 萬元  │
│  │                    │          │分行            ├──────┼────────┤
│  │                    │          │                │93年11月10日│新臺幣300 萬元  │
│  │                    │          │                ├──────┼────────┤
│  │                    │          │                │93年12月3 日│新臺幣270 萬元  │
│  │                    │          │                ├──────┼────────┤
│  │                    │          │                │93年12月30日│新臺幣230 萬元  │
│  │                    │          │                ├──────┼────────┤
│  │                    │          │                │94年3 月17日│新臺幣198 萬元  │
│  │                    │          │                ├──────┼────────┤
│  │                    │          │                │94年4 月22日│新臺幣200 萬元  │
│  │                    │          ├────────┼──────┼────────┤
│  │                    │          │日盛國際商業銀行│94年5 月26日│新臺幣350 萬元  │
│  │                    │          │中壢分行        │            │                │
├─┼──────────┼─────┼────────┼──────┼────────┤
│7 │展億國際企業有限公司│郭秋燕    │日盛國際商業銀行│94年11月8 日│新臺幣240 萬元  │
│  │                    │          │中壢分行        │            │                │
└─┴──────────┴─────┴────────┴──────┴────────┘
附表39：
┌─┬───┬─────────────────────────────────────┐
│編│被  告│ 公        司        登        記        相        關        證        據 │
│號│      │                                                                          │
├─┼───┼─────────────────────────────────────┤
│1 │莊晴富│1.臺北縣政府營利事業登記核准通知書（見95偵12391 偵查卷第58頁）。        │
│  │      │2.臺北縣政府營利事業統一發證設立變更登記申請書（見95偵12391 偵查卷第62至│
│  │      │  64頁）。                                                                │
│  │      │3.公司登記及變更登記資料（見95偵12391 偵查卷第20反面至21頁、第29至30頁）│
│  │      │  。                                                                      │
├─┼───┼─────────────────────────────────────┤
│2 │王慶華│臺北縣政府營利事業統一發證設立變更登記申請書（見95偵12391 偵查卷第22至23│
│  │      │頁）。                                                                    │
├─┼───┼─────────────────────────────────────┤
│3 │古孟鑫│公司登記及變更登記資料（見95偵12391 偵查卷第51至53頁、第83反面至87頁）。│
├─┼───┼─────────────────────────────────────┤
│4 │李啟宏│公司登記及變更登記資料（見95偵12391 偵查卷第99反面至100 頁）。          │
├─┼───┼─────────────────────────────────────┤
│5 │簡孟純│公司登記及變更登記資料（見95偵12391 偵查卷第86至87頁、第171 至172 頁、第│
├─┼───┤176 頁）。                                                                │
│6 │簡志城│                                                                          │
├─┼───┼─────────────────────────────────────┤
│7 │莊丁山│公司登記及變更登記資料（見95偵12391 偵查卷第61反面至62頁）。            │
├─┼───┼─────────────────────────────────────┤
│8 │陳炳坤│1.臺北縣政府營利事業登記核准通知書（見95偵12391 偵查卷第12頁反面）。    │
│  │      │2.臺北縣政府營利事業統一發證設立變更登記申請書（見95偵12391 偵查卷第13反│
│  │      │  面至14頁）。                                                            │
│  │      │3.公司登記及變更登記資料（見95偵12391 偵查卷第87至88頁、第93反面至94頁）│
│  │      │  。                                                                      │
├─┼───┼─────────────────────────────────────┤
│9 │吳振輝│1.臺北縣政府營利事業登記核准通知書（見95偵12391 偵查卷第120 頁、第143 頁│
│  │      │  ）。                                                                    │
│  │      │2.臺北縣政府營利事業統一發證設立變更登記申請書（見95偵12391 偵查卷第122 │
│  │      │  至124 頁、第145 至147 頁）。                                            │
│  │      │3.公司登記及變更登記資料（見95偵12391 偵查卷第37至39頁、第43反面至44頁、│
│  │      │  第54至55頁、第59反面至60頁）。                                          │
├─┼───┼─────────────────────────────────────┤
│10│潘教豪│赫拉公司部分：                                                            │
│  │      │公司登記及變更登記資料（見95偵12391 偵查卷第156 至157 頁、第163 至164 頁│
│  │      │、第179 反面至180 頁）。                                                  │
│  │      │天技公司部分：                                                            │
│  │      │公司登記及變更登記資料（見95偵12391 偵查卷第14反面至15頁、第19反面至20頁│
│  │      │、第131 反面至132 頁、第138 反面至139頁）。                               │
├─┼───┼─────────────────────────────────────┤
│11│李仁炬│公司登記及變更登記資料（見95偵12391 偵查卷第73至74頁）。                │
├─┼───┼─────────────────────────────────────┤
│12│陳宏傑│公司登記及變更登記資料（見95偵12391 偵查卷第104 至105 頁）。            │
├─┼───┼─────────────────────────────────────┤
│13│呂南暉│1.臺北縣政府營利事業登記核准通知書（見95偵12391 偵查卷第44頁）。        │
│  │      │2.臺北縣政府營利事業統一發證設立變更登記申請書（見95偵12391 偵查卷第46至│
│  │      │  48頁）。                                                                │
│  │      │3.公司登記及變更登記資料（見95偵12391 偵查卷第207 至209 頁、95偵12391 偵│
│  │      │  查卷第11反面至12頁）。                                                │
├─┼───┼─────────────────────────────────────┤
│14│徐美玲│1.新竹市政府營利事業登記核准通知書（見95偵12391 追加偵查卷第96至97頁）。│
│  │      │2.新竹市（縣）政府營利事業統一發證設立變更登記申請書（見95偵12391 追加偵查│
│  │      │  卷第99至100 頁）。                                                    │
├─┼───┼─────────────────────────────────────┤
│15│莊壽山│1.臺北縣政府營利事業登記核准通知書（見95偵12391 追加偵查卷第103 頁）。  │
│  │      │2.臺北縣政府營利事業統一發證設立變更登記申請書（見95偵12391 追加偵查卷第│
│  │      │  105 至107 頁）。                                                        │
│  │      │3.公司登記及變更登記資料（見95偵12391 追加偵查卷第12反面至13頁、第32頁、│
│  │      │  第33反面至34頁、第41至42頁、第47反面至48頁、第54反面至57頁）。          │
├─┼───┼─────────────────────────────────────┤
│16│郭秋燕│1.臺北縣政府營利事業登記核准通知書（見95偵12391 追加偵查卷第104 頁）。  │
│  │      │2.臺北縣政府營利事業統一發證設立變更登記申請書（見95偵12391 追加偵查卷第│
│  │      │  106 至108 頁）。                                                        │
│  │      │3.公司登記及變更登記資料（見95偵12391 追加偵查卷第28反面至32頁、第40至41│
│  │      │  頁、第67反面至70頁）。                                                  │
├─┼───┼─────────────────────────────────────┤
│17│錢嘉君│1.臺北縣政府營利事業登記核准通知書（見95偵12391 追加偵查卷第23頁）。    │
│  │      │2.臺北縣政府營利事業統一發證設立變更登記申請書（見95偵12391 追加偵查卷第│
│  │      │  26至28頁）。                                                            │
│  │      │3.公司登記及變更登記資料（見95偵12391 追加偵查卷第30至31頁）。          │
├─┼───┼─────────────────────────────────────┤
│18│林小卿│公司登記及變更登記資料（見95偵12391 勁耀等公司公司登記案卷資料偵查卷第7 反│
│  │      │面至10頁、第63反面至64頁）。                                              │
├─┼───┼─────────────────────────────────────┤
│19│黃豊洺│公司登記及變更登記資料（見95偵12391 追加偵查卷第49至50頁）              │
├─┼───┼─────────────────────────────────────┤
│20│方文煌│公司登記及變更登記資料（見95偵12391 追加偵查卷第136 反面至139 頁、第147 │
│  │      │至148 頁、第164 反面至167 頁）。                                          │
└─┴───┴─────────────────────────────────────┘
附表40：
┌─┬───┬─────────────────────────────────────┐
│編│被  告│ 不   實   交   易   取   得   及   開   立   發   票   相   關   證   據 │
│號│      │                                                                          │
├─┼───┼─────────────────────────────────────┤
│1 │莊晴富│1.營業稅稅籍資料（見95偵12391 偵查卷第80頁）。                          │
│  │      │2.營業人進銷項交易對象彙加明細表（見95偵12391 偵查卷第88至113 頁）。    │
├─┼───┼─────────────────────────────────────┤
│2 │于美珠│大頓公司、威京資訊社、寶利興公司、威京公司、中訊公司、北基公司、展億公司、│
│  │      │嘉君公司、勁耀公司、偉力興公司等公司之營業稅稅籍資料及營業人進銷項交易對象│
│  │      │彙加明細表。                                                              │
├─┼───┼─────────────────────────────────────┤
│3 │王慶華│1.營業稅稅籍資料（見95偵12391 偵查卷第33頁）。                          │
│  │      │2.營業人進銷項交易對象彙加明細表（見95偵12391 偵查卷第38至40頁）。      │
├─┼───┼─────────────────────────────────────┤
│4 │古孟鑫│1.營業稅稅籍資料（見95偵12391 偵查卷第24頁）。                          │
│  │      │2.營業人進銷項交易對象彙加明細表（見95偵12391 偵查卷第27至40頁）。      │
├─┼───┼─────────────────────────────────────┤
│5 │李啟宏│1.營業稅稅籍資料（見95偵12391 偵查卷第118頁）。                         │
│  │      │2.營業人進銷項交易對象彙加明細表（見95偵12391 偵查卷第119 至132 頁）。  │
├─┼───┼─────────────────────────────────────┤
│6 │簡孟純│1.營業稅稅籍資料（見95偵12391 偵查卷第195頁）。                         │
├─┼───┤2.營業人進銷項交易對象彙加明細表（見95偵12391 偵查卷第201 至222 頁）。  │
│7 │簡志城│                                                                          │
├─┼───┼─────────────────────────────────────┤
│8 │莊丁山│1.營業稅稅籍資料（見95偵12391 偵查卷第80頁）。                          │
│  │      │2.公司取具上游（開立與下游）進項來源（銷項去路）營業人統一發票明細統計表（│
│  │      │  見95偵12391 偵查卷第90至103 頁）。                                    │
├─┼───┼─────────────────────────────────────┤
│9 │陳炳坤│1.營業稅稅籍資料（見95偵12391 偵查卷第99頁反面）。                      │
│  │      │2.營業人進銷項交易對象彙加明細表（見95偵12391 偵查卷第49至76頁）。      │
├─┼───┼─────────────────────────────────────┤
│10│吳振輝│1.營業稅稅籍資料（見95偵12391 偵查卷第107 頁）。                        │
│  │      │2.營業人進銷項交易對象彙加明細表（見95偵12391 偵查卷第119 至147 頁）。  │
├─┼───┼─────────────────────────────────────┤
│11│潘教豪│赫拉公司部分：                                                            │
│  │      │1.營業稅稅籍資料（見95偵12391 偵查卷第393 頁）。                        │
│  │      │2.營業人進銷項交易對象彙加明細表（見95偵12391 偵查卷第198 至363 頁）。  │
│  │      │天技公司部分：                                                            │
│  │      │1.營業稅稅籍資料（見95偵12391 偵查卷第166 頁）。                        │
│  │      │2.營業人進銷項交易對象彙加明細表（見95偵12391 偵查卷第193 至268 頁、95偵│
│  │      │  12391 偵查卷第1 至70頁）。                                            │
├─┼───┼─────────────────────────────────────┤
│12│李仁炬│1.營業稅稅籍資料（見95偵12391 偵查卷第148 頁）。                        │
│  │      │2.營業人進銷項交易對象彙加明細表（見95偵12391 偵查卷第153 至181 頁）。  │
├─┼───┼─────────────────────────────────────┤
│13│陳宏傑│1.營業稅稅籍資料（見95偵12391 偵查卷第131 頁）。                        │
│  │      │2.營業人進銷項交易對象彙加明細表（見95偵12391 偵查卷第137 至147 頁）。  │
├─┼───┼─────────────────────────────────────┤
│14│呂南暉│1.營業稅稅籍資料（見95偵12391 偵查卷第80頁）。                          │
│  │      │2.營業人進銷項交易對象彙加明細表（見95偵12391 偵查卷第88至113 頁）。    │
├─┼───┼─────────────────────────────────────┤
│15│徐美玲│1.營業稅稅籍資料（見95偵12391 追加偵查卷第3 頁）。                      │
│  │      │2.營業人進銷項交易對象彙加明細表（見95偵12391 追加偵查卷第4 至32頁）。  │
├─┼───┼─────────────────────────────────────┤
│16│莊壽山│1.營業稅稅籍資料（見95偵12391 追加偵查卷第118 頁）。                    │
│  │      │2.營業人進銷項交易對象彙加明細表（見95偵12391 追加偵查卷第127 至146 頁）│
│  │      │  。                                                                      │
├─┼───┼─────────────────────────────────────┤
│17│郭秋燕│1.營業稅稅籍資料（見95偵12391 追加偵查卷第81頁）。                      │
│  │      │2.營業人進銷項交易對象彙加明細表（見95偵12391 追加偵查卷第59至86頁）。  │
├─┼───┼─────────────────────────────────────┤
│18│錢嘉君│1.營業稅稅籍資料（見95偵12391 追加偵查卷第3 頁）。                      │
│  │      │2.營業人進銷項交易對象彙加明細表（見95偵12391 追加偵查卷第9 至19頁）。  │
├─┼───┼─────────────────────────────────────┤
│19│林小卿│1.營業稅稅籍資料（見95偵12391 追加偵查卷第98頁）。                      │
│  │      │2.寶利興公司、赫拉公司、中訊公司、大頓公司、豐年公司、威京公司之營業人進銷│
│  │      │  項交易對象彙加明細表。                                                  │
├─┼───┼─────────────────────────────────────┤
│20│黃豊洺│營業人進銷項交易對象彙加明細表（見95偵12391 追加偵查卷第59至86頁）。    │
├─┼───┼─────────────────────────────────────┤
│21│方文煌│1.營業稅稅籍資料（見95偵12391 追加偵查卷第179 頁）。                    │
│  │      │2.營業人進銷項交易對象彙加明細表（見95偵12391 追加偵查卷第184 至194 頁）│
│  │      │  。                                                                      │
└─┴───┴─────────────────────────────────────┘
附表41：
┌─┬───┬─────────────────────────────────────┐
│編│被  告│ 詐        欺        取        財        相        關        證        據 │
│號│      │                                                                          │
├─┼───┼─────────────────────────────────────┤
│1 │吳振輝│1.證人江青龍於警詢時之證言（見95偵12391 偵查卷第7 頁）。                │
│  │      │2.借款（保證）申請書（見95偵12391 偵查卷第150 頁）。                    │
│  │      │3.資產負債表、損益表等財務報表資料（見95偵12391 偵查卷第171 至180 頁）。│
│  │      │4.營業人銷售額與稅額申報書（見95偵12391 偵查卷第182 至189 頁）。        │
├─┼───┼─────────────────────────────────────┤
│2 │潘教豪│赫拉公司部分：                                                            │
│  │      │1.證人張志霖於偵訊時之證言（見95偵12391 偵查卷第238 頁）。              │
│  │      │2.證人王俊杰於警詢時之證言（見95偵12391 偵查卷第45至46頁）。            │
│  │      │3.授信申請書（見95偵12391 偵查卷第192 至195 頁）。                      │
│  │      │4.綜合授信契約書（見95偵12391 偵查卷第255 至262 頁）。                  │
│  │      │5.授信綜合額度申請暨批覆書（見95偵12391 偵查卷第86頁）。                │
│  │      │6.資產負債表、損益表等財務報表資料（見95偵12391 偵查卷第144 至第145 頁、│
│  │      │  第166 反面至167 頁、第185 反面至186 頁、第263 至265 頁、第319 至324 頁、│
│  │      │  第328 至329 頁、第390 至391 頁、95偵12391 偵查卷第244 至252 頁、95偵12│
│  │      │  391 偵查卷第1 至4 頁）。                                              │
│  │      │7.營業人銷售額與稅額申報書（見95偵12391 偵查卷第174 反面至177 頁、第186 │
│  │      │  反面至188 頁、第205 至214 頁、第266 至270 頁、第332 至337 頁、第350 至35│
│  │      │  2 頁、第359 至367 頁、第394 至405 頁、95偵12391 偵查卷第5 至21頁）。  │
│  │      │                                                                          │
│  │      │天技公司部分：                                                            │
│  │      │1.證人陳世崇於警詢時之證言（見95偵12391 偵查卷第8 反面至9 頁）。        │
│  │      │2.證人殷渠凱於警詢時之證言（見95偵12391 偵查卷第179 至180 頁）。        │
│  │      │3.證人粘世杰於警詢時之證言（見95偵12391 偵查卷第112 至113 頁）。        │
│  │      │4.證人王一如於警詢時之證言（見95偵12391 偵查卷第6 至8 頁）。            │
│  │      │5.授信申請書（見95偵12391 偵查卷第202 頁、第210 頁、第212 頁、95偵12391 │
│  │      │  偵查卷第80頁、第104 頁）。                                            │
│  │      │6.出口押匯墊款額度申請書（見95偵12391 偵查卷第122 頁）。                │
│  │      │7.資產負債表、損益表等財務報表資料（見95偵12391 偵查卷第19反面至24頁、第│
│  │      │  164 反面至169 頁、第209 頁、第213 至216 頁、95偵12391 偵查卷第117 至12│
│  │      │  3 頁）。                                                                │
│  │      │8.營業人銷售額與稅額申報書（見95偵12391 偵查卷第24反面至31頁、第173 至17│
│  │      │  7 頁、第217 至222 頁、95偵12391 偵查卷117 至123 頁）。                │
├─┼───┼─────────────────────────────────────┤
│3 │李仁炬│1.證人蕭旭峰於警詢時之證言（見95偵12391 偵查卷第3 至4 頁）。            │
│  │      │2.借款申請書（見95偵12391 偵查卷第45至46頁）。                          │
│  │      │3.資產負債表、損益表等財務報表資料（見95偵12391 偵查卷第73至74頁）。    │
│  │      │4.營業人銷售額與稅額申報書（見95偵12391 偵查卷第50至56頁）。            │
├─┼───┼─────────────────────────────────────┤
│4 │呂南暉│1.證人林靖凱於警詢時之證言（見95偵12391 偵查卷第81至82頁）。            │
│  │      │2.證人賴怡誠於警詢時之證言（見95偵12391 偵查卷第85至86頁）。            │
│  │      │3.授權授信審查申請書（見95偵12391 偵查卷第156 至161 頁）。              │
│  │      │4.授信申請書（見95偵12391 偵查卷第135 頁）。                            │
│  │      │5.資產負債表、損益表等財務報表資料（見95偵12391 偵查卷第148 至151 頁、第│
│  │      │  181 至188 頁）。                                                        │
│  │      │6.營業人銷售額與稅額申報書（見95偵12391 偵查卷第189 至203 頁）。        │
├─┼───┼─────────────────────────────────────┤
│5 │徐美玲│1.證人許欽哲於警詢時之證言（見95偵12391 偵查卷第55反面至56頁）。        │
│  │      │2.借款契約（見95偵12391 追加偵查卷第48頁、第72頁）。                    │
│  │      │3.資產負債表、損益表等財務報表資料（見95偵12391 追加偵查卷第66至67頁）。│
│  │      │4.營業人銷售額與稅額申報書（見95偵12391 追加偵查卷第57至63頁、第84至87頁│
│  │      │  ）。                                                                    │
├─┼───┼─────────────────────────────────────┤
│6 │莊壽山│1.證人李文財於警詢時之證言（見95偵12391 追加偵查卷第2 至3 頁）。        │
│  │      │2.證人謝易男於警詢時之證言（見95偵12391 追加偵查卷第62至63頁）。        │
│  │      │3.借款申請書（見95偵12391 追加偵查卷第151 頁、第154 頁、第156 頁、第160 │
│  │      │  頁、第164 頁）。                                                        │
│  │      │4.授信合約書（見95偵12391 追加偵查卷第172 至176 頁）。                  │
│  │      │5.資產負債表、損益表等財務報表資料（見95偵12391 追加偵查卷第75至80頁、第│
│  │      │  82至83頁）。                                                            │
│  │      │6.營業人銷售額與稅額申報書（見95偵12391 追加偵查卷第84至91頁）。        │
├─┼───┼─────────────────────────────────────┤
│7 │郭秋燕│1.證人謝易男於警詢時之證言（見95偵12391 追加偵查卷第62至63頁）。        │
│  │      │2.授信合約書（見95偵12391 追加偵查卷第132 至136 頁）。                  │
│  │      │註：卷內雖無此部分資產負債表、損益表等財務報表資料，惟依證人謝易男之證言，│
│  │      │    可知被告郭秋燕申請貸款時，確有提出此等資料，足徵其有製作資產負債表、損│
│  │      │    益表等財務報表無訛。                                                  │
└─┴───┴─────────────────────────────────────┘
附表42：
┌──────┬───────────┬───────────┬────────────┐
│相關法律規定│行為時（修正前）之規定│裁判時（修正後）之規定│本案具體適用後之比較結果│
├──────┼───────────┼───────────┼────────────┤
│商業會計法第│商業負責人、主辦及經辦│商業負責人、主辦及經辦│裁判時之規定與行為時之規│
│71條第1 款、│會計人員或依法受託代他│會計人員或依法受託代他│定相較，罰金刑之最高數額│
│第5 款      │人處理會計事務之人員有│人處理會計事務之人員有│提高，以行為時之規定有利│
│            │左列情事之一者，處5 年│下列情事之一者，處5 年│於被告。                │
│            │以下有期徒刑、拘役或科│以下有期徒刑、拘役或科│                        │
│            │或併科新臺幣15萬元以下│或併科新臺幣60萬元以下│                        │
│            │罰金：一、以明知為不實│罰金：一、以明知為不實│                        │
│            │之事項，而填製會計憑證│之事項，而填製會計憑證│                        │
│            │或記入帳冊者。（其餘各│或記入帳冊。（其餘各款│                        │
│            │款略）五、其他利用不正│略）五、其他利用不正當│                        │
│            │當方法，致使會計事項或│方法，致使會計事項或財│                        │
│            │財務報表發生不實之結果│務報表發生不實之結果。│                        │
│            │者。                  │                      │                        │
├──────┼───────────┼───────────┼────────────┤
│刑法第28條  │2 人以上共同實施犯罪之│2 以上共同實行犯罪之行│無論依行為時或裁判時之規│
│            │行為者，皆為共犯。    │為者，皆為正犯。      │定，均成立共同正犯，且就│
├──────┼───────────┼───────────┤被告而言，刑責相同，裁判│
│刑法第31條第│因身分或其他特定關係成│因身分或其他特定關係成│時之規定並未較有利於被告│
│1 項        │立之罪，其共同實施或教│立之罪，其共同實行、教│。                      │
│            │唆幫助者，雖無特定關係│唆或幫助者，雖無特定關│                        │
│            │，仍以共犯論。        │係，仍以正犯或共犯論。│                        │
│            │                      │但得減輕其刑。        │                        │
├──────┼───────────┼───────────┼────────────┤
│刑法第56條  │連續數行為而犯同一之罪│（已刪除）            │依行為時連續犯之規定，係│
│            │名者，以一罪論。但得加│                      │論以一罪，依裁判時之規定│
│            │重其刑至2 分之1 。    │                      │，應數罪併罰，以行為時之│
│            │                      │                      │規定較有利於被告。      │
├──────┼───────────┼───────────┼────────────┤
│刑法第55條（│一行為而觸犯數罪名，或│一行為而觸犯數罪名者，│依行為時牽連犯之規定，係│
│牽連犯部分）│犯1 罪而其方法或結果之│從一重處斷。但不得科以│論以一罪，依裁判時之規定│
│            │行為犯他罪名者，從一重│較輕罪名所定最輕本刑以│，應數罪併罰，以行為時之│
│            │處斷。                │下之刑。              │規定較有利於被告。      │
├──────┼───────────┼───────────┼────────────┤
│刑法第33條第│罰金：1 元以上。      │罰金：新臺幣1,000 元以│罰金刑之最低數額提高，以│
│5 款        │                      │上，以百元計算之。    │行為時之規定有利於被告。│
├──────┼───────────┼───────────┼────────────┤
│刑法第41條第│犯最重本刑為5 年以下有│犯最重本刑為5 年以下有│依行為時刑法第41條第1 項│
│1 項前段    │期徒刑以下之刑之罪，而│期徒刑以下之刑之罪，而│前段、罰金罰鍰提高標準條│
│            │受6 個月以下有期徒刑或│受6 個月以下有期徒刑或│例第2 條（已廢止）之規定│
│            │拘役之宣告，因身體、教│拘役之宣告者，得以新臺│，易科罰金係以銀元100 元│
│            │育、職業、家庭之關係或│幣1,000 元、2,000 元或│以上300 元以下折算1 日，│
│            │其他正當事由，執行顯有│3,000 元折算1 日，易科│換算新臺幣後，係以新臺幣│
│            │困難者，得以1 元以上3 │罰金。                │300 元以上900 元以下折算│
│            │元以下折算1 日，易科罰│                      │1 日，依裁判時刑法第41條│
│            │金。                  │                      │第1 項前段規定，其最低易│
├──────┼───────────┼───────────┤科罰金之折算標準為新臺幣│
│罰金罰鍰提高│依刑法第41條易科罰金或│（已廢止）            │1,000 元，以行為時之規定│
│標準條例第2 │第42條第2 項易服勞役者│                      │有利於被告。            │
│條          │，均就其原定數額提高為│                      │                        │
│            │100 倍折算1 日；法律所│                      │                        │
│            │定罰金數額未依本條例提│                      │                        │
│            │高倍數，或其處罰法條無│                      │                        │
│            │罰金刑之規定者，亦同。│                      │                        │
└──────┴───────────┴───────────┴────────────┘
附表43：
┌───────────────────────────────────────────┐
│赫拉科技股份有限公司，址設臺中市西屯區○○○路○ 段101 號9 樓                          │
├─┬──┬──────────┬───────────────────────────┤
│編│併辦│                    │  取     得     不     實     進     項     發     票 │
│  │    │進    項    公    司├─────────┬─────────┬───────┤
│號│編號│                    │金              額│稅              額│張          數│
├─┼──┼──────────┼─────────┼─────────┼───────┤
│1 │1   │久鶴科技有限公司    │16,694,170        │834,710           │12            │
├─┼──┼──────────┼─────────┼─────────┼───────┤
│2 │4   │益山鋰電股份有限公司│7,077,223         │353,861           │12            │
├─┼──┼──────────┼─────────┼─────────┼───────┤
│3 │5   │常陞科技有限公司    │14,444,200        │722,210           │10            │
├─┼──┼──────────┼─────────┼─────────┼───────┤
│4 │6   │勁燈國際企業有限公司│24,869,864        │1,243,492         │69            │
├─┼──┼──────────┼─────────┼─────────┼───────┤
│5 │7   │群耕工業有限公司    │1,358,800         │67,940            │1             │
├─┼──┼──────────┼─────────┼─────────┼───────┤
│6 │8   │永利宏科技股份有限公│16,134,357        │806,718           │13            │
│  │    │司                  │                  │                  │              │
├─┼──┼──────────┼─────────┼─────────┼───────┤
│7 │9   │紙王興業有限公司    │20,720,500        │1,036,025         │19            │
├─┼──┼──────────┼─────────┼─────────┼───────┤
│8 │11  │吉霖電腦有限公司    │30,470,490        │1,523,526         │20            │
├─┼──┼──────────┼─────────┼─────────┼───────┤
│9 │13  │高城國際企業有限公司│5,867,395         │293,371           │10            │
├─┼──┼──────────┼─────────┼─────────┼───────┤
│10│15  │冠意實業有限公司    │5,501,400         │275,070           │2             │
├─┼──┼──────────┼─────────┼─────────┼───────┤
│11│18  │鑫寶科技資訊股份有限│4,698,800         │234,940           │3             │
│  │    │公司                │                  │                  │              │
├─┼──┼──────────┼─────────┼─────────┼───────┤
│12│19  │鉅洋電子股份有限公司│1,776,000         │88,800            │3             │
├─┼──┼──────────┼─────────┼─────────┼───────┤
│13│20  │普翔科技股份有限公司│8,141,050         │407,053           │7             │
├─┼──┼──────────┼─────────┼─────────┼───────┤
│14│24  │金太陽精密工業股份有│21,094,015        │1,054,702         │14            │
│  │    │限公司              │                  │                  │              │
├─┼──┼──────────┼─────────┼─────────┼───────┤
│15│26  │軍成科技股份有限公司│39,247,675        │1,962,384         │5             │
├─┼──┼──────────┼─────────┼─────────┼───────┤
│16│28  │欣士有限公司        │745,200           │37,260            │1             │
│  │    │（註）              │                  │                  │              │
├─┼──┼──────────┼─────────┼─────────┼───────┤
│17│29  │艾爾莎國際有限公司  │2,681,600         │134,080           │1             │
├─┼──┼──────────┼─────────┼─────────┼───────┤
│18│31  │永順餘企業有限公司  │10,952,436        │547,622           │14            │
├─┼──┼──────────┼─────────┼─────────┼───────┤
│19│32  │興川實業有限公司    │2,418,500         │120,925           │5             │
├─┴──┴──────────┴─────────┴─────────┴───────┤
│註：依檢察官提出作為證據之臺灣嘉義地方法院96年度嘉簡字第702 號判決書（見臺灣臺中地方法│
│    院檢察署97他5066偵查卷第288 至291 頁），無從認定欣士有限公司與赫拉科技股份有限公司│
│    間之交易為不實。                                                                  │
└───────────────────────────────────────────┘
附表44：
┌───────────────────────────────────────────┐
│天技科技有限公司，址設臺中縣大雅鄉（已改制為臺中市大雅區○○○路○ 段198 號            │
├─┬──┬──────────┬───────────────────────────┤
│編│併辦│                    │  取     得     不     實     進     項     發     票 │
│  │    │進    項    公    司├─────────┬─────────┬───────┤
│號│編號│                    │金              額│稅              額│張          數│
├─┼──┼──────────┼─────────┼─────────┼───────┤
│1 │3   │磐英科技股份有限公司│165,239,061       │8,261,959         │55            │
├─┼──┼──────────┼─────────┼─────────┼───────┤
│2 │4   │勁燈國際企業有限公司│15,945,911        │797,294           │53            │
├─┼──┼──────────┼─────────┼─────────┼───────┤
│3 │7   │吉霖電腦有限公司    │10,020,760        │501,038           │6             │
├─┼──┼──────────┼─────────┼─────────┼───────┤
│4 │9   │高城國際企業有限公司│3,886,110         │194,306           │8             │
├─┼──┼──────────┼─────────┼─────────┼───────┤
│5 │12  │冠意實業有限公司    │7,500,825         │375,042           │2             │
├─┼──┼──────────┼─────────┼─────────┼───────┤
│6 │14  │久鶴科技有限公司    │3,856,000         │192,801           │13            │
├─┼──┼──────────┼─────────┼─────────┼───────┤
│7 │17  │益山鋰電股份有限公司│7,145,433         │357,272           │10            │
├─┼──┼──────────┼─────────┼─────────┼───────┤
│8 │18  │常陞科技有限公司    │1,087,655         │54,384            │5             │
├─┼──┼──────────┼─────────┼─────────┼───────┤
│9 │19  │鉅洋電子股份有限公司│27,150,420        │1,357,524         │38            │
├─┼──┼──────────┼─────────┼─────────┼───────┤
│10│20  │群耕工業有限公司    │2,606,520         │130,326           │7             │
├─┼──┼──────────┼─────────┼─────────┼───────┤
│11│22  │普翔科技股份有限公司│4,505,545         │225,279           │9             │
├─┼──┼──────────┼─────────┼─────────┼───────┤
│12│23  │常復科技有限公司    │2,143,140         │107,158           │5             │
├─┼──┼──────────┼─────────┼─────────┼───────┤
│13│24  │金太陽精密工業股份有│15,143,308        │757,169           │27            │
│  │    │限公司              │                  │                  │              │
├─┼──┼──────────┼─────────┼─────────┼───────┤
│14│25  │永順餘企業有限公司  │2,080,760         │104,038           │3             │
├─┼──┼──────────┼─────────┼─────────┼───────┤
│15│26  │興川實業有限公司    │7,805,660         │390,283           │10            │
├─┼──┼──────────┼─────────┼─────────┼───────┤
│16│27  │重瑞實業有限公司    │25,950,000        │1,297,500         │11            │
├─┼──┼──────────┼─────────┼─────────┼───────┤
│17│28  │財資企業股份有限公司│2,057,585         │102,879           │2             │
├─┼──┼──────────┼─────────┼─────────┼───────┤
│18│29  │荃寶科技股份有限公司│11,674,500        │583,727           │19            │
├─┼──┼──────────┼─────────┼─────────┼───────┤
│19│30  │瀚鋒有限公司        │9,673,622         │483,682           │14            │
│  │    │（註）              │                  │                  │              │
├─┼──┼──────────┼─────────┼─────────┼───────┤
│20│31  │仩將興業股份有限公司│15,200,000        │760,000           │6             │
├─┼──┼──────────┼─────────┼─────────┼───────┤
│21│34  │嘉茂科技實業股份有限│31,248,980        │1,562,450         │41            │
│  │    │公司                │                  │                  │              │
├─┼──┼──────────┼─────────┼─────────┼───────┤
│22│35  │德同科技股份有限公司│2,585,660         │129,283           │1             │
├─┼──┼──────────┼─────────┼─────────┼───────┤
│23│36  │鋒沐股份有限公司    │153,333           │7,667             │2             │
├─┼──┼──────────┼─────────┼─────────┼───────┤
│24│38  │日雄科技股份有限公司│5,120,000         │256,000           │7             │
├─┴──┴──────────┴─────────┴─────────┴───────┤
│註：依檢察官提出作為證據之臺灣臺北地方法院檢察署96年度偵字第2078號起訴書（見臺灣臺中地│
│    方法院檢察署97他5066偵查卷第52至53頁），無從認定瀚鋒有限公司與天技科技有限公司間之│
│    交易為不實。                                                                      │
└───────────────────────────────────────────┘
附表45：
┌───────────────────────────────────────────┐
│赫拉科技股份有限公司，址設臺中市西屯區○○○路○ 段101 號9 樓                          │
├─┬──┬──────────┬───────────────────────────┤
│編│併辦│                    │  開     立     不     實     銷     項     發     票 │
│  │    │銷    項    公    司├─────────┬─────────┬───────┤
│號│編號│                    │金              額│稅              額│張          數│
├─┼──┼──────────┼─────────┼─────────┼───────┤
│1 │1   │久鶴科技有限公司    │1,698,382         │84,918            │8             │
├─┼──┼──────────┼─────────┼─────────┼───────┤
│2 │4   │益山鋰電股份有限公司│16,132,158        │806,612           │66            │
├─┼──┼──────────┼─────────┼─────────┼───────┤
│3 │5   │常陞科技有限公司    │27,465,636        │1,373,284         │19            │
├─┼──┼──────────┼─────────┼─────────┼───────┤
│4 │6   │勁燈國際企業有限公司│27,606,434        │1,380,323         │96            │
├─┼──┼──────────┼─────────┼─────────┼───────┤
│5 │7   │群耕工業有限公司    │2,833,096         │141,654           │12            │
├─┼──┼──────────┼─────────┼─────────┼───────┤
│6 │8   │永利宏科技股份有限公│902,857           │45,143            │3             │
│  │    │司                  │                  │                  │              │
├─┼──┼──────────┼─────────┼─────────┼───────┤
│7 │11  │吉霖電腦有限公司    │7,960,000         │398,000           │8             │
├─┼──┼──────────┼─────────┼─────────┼───────┤
│8 │13  │高城國際企業有限公司│6,677,619         │333,881           │6             │
├─┼──┼──────────┼─────────┼─────────┼───────┤
│9 │19  │鉅洋電子股份有限公司│7,257,815         │362,890           │9             │
├─┼──┼──────────┼─────────┼─────────┼───────┤
│10│24  │金太陽精密工業股份有│4,802,450         │240,124           │4             │
│  │    │限公司              │                  │                  │              │
├─┼──┼──────────┼─────────┼─────────┼───────┤
│11│28  │欣士有限公司        │1,505,280         │75,264            │2             │
│  │    │（註1 ）            │                  │                  │              │
├─┼──┼──────────┼─────────┼─────────┼───────┤
│12│31  │永順餘企業有限公司  │7,333,965         │366,700           │16            │
├─┼──┼──────────┼─────────┼─────────┼───────┤
│13│32  │興川實業有限公司    │195,000           │9,750             │1             │
├─┼──┼──────────┼─────────┼─────────┼───────┤
│14│33  │錦坊有限公司        │14,255,296        │712,765           │5             │
├─┼──┼──────────┼─────────┼─────────┼───────┤
│15│34  │英倫唱片有限公司    │13,869,000        │693,450           │14            │
├─┼──┼──────────┼─────────┼─────────┼───────┤
│16│35  │磐英科技股份有限公司│38,053,940        │1,902,697         │13            │
├─┼──┼──────────┼─────────┼─────────┼───────┤
│17│36  │大世紀科技國際有限公│647,563           │32,378            │1             │
│  │    │司                  │                  │                  │              │
├─┼──┼──────────┼─────────┼─────────┼───────┤
│18│37  │震清有限公司        │7,947,508         │397,377           │10            │
├─┼──┼──────────┼─────────┼─────────┼───────┤
│19│38  │宏勃科技股份有限公司│9,245,650         │462,284           │9             │
├─┼──┼──────────┼─────────┼─────────┼───────┤
│20│39  │世學股份有限公司    │11,210,400        │560,520           │4             │
├─┼──┼──────────┼─────────┼─────────┼───────┤
│21│41  │鋒沐股份有限公司    │1,175,000         │58,750            │2             │
├─┼──┼──────────┼─────────┼─────────┼───────┤
│22│42  │常復科技有限公司    │1,275,770         │63,790            │6             │
├─┼──┼──────────┼─────────┼─────────┼───────┤
│23│43  │擎邦國際科技工程股份│9,300,000         │465,000           │1             │
│  │    │有限公司            │                  │                  │              │
├─┼──┼──────────┼─────────┼─────────┼───────┤
│24│44  │禾星實業有限公司    │2,059,050         │102,953           │2             │
│  │    │（註2 ）            │                  │                  │              │
├─┼──┼──────────┼─────────┼─────────┼───────┤
│25│45  │重瑞實業有限公司    │945,833           │47,292            │4             │
├─┼──┼──────────┼─────────┼─────────┼───────┤
│26│46  │祝恆企業有限公司    │6,450,000         │322,500           │2             │
├─┼──┼──────────┼─────────┼─────────┼───────┤
│27│47  │仩將興業股份有限公司│899,620           │44,980            │3             │
├─┼──┼──────────┼─────────┼─────────┼───────┤
│28│50  │百均科技股份有限公司│4,354,360         │217,718           │1             │
├─┼──┼──────────┼─────────┼─────────┼───────┤
│29│51  │嘉茂科技實業股份有限│18,066,220        │903,310           │18            │
│  │    │公司                │                  │                  │              │
├─┼──┼──────────┼─────────┼─────────┼───────┤
│30│52  │境好企業有限公司    │2,102,900         │105,145           │5             │
├─┼──┼──────────┼─────────┼─────────┼───────┤
│31│54  │統菱空調設備有限公司│1,300,953         │65,047            │5             │
├─┼──┼──────────┼─────────┼─────────┼───────┤
│32│55  │品昌國際有限公司    │2,692,993         │134,649           │11            │
├─┼──┼──────────┼─────────┼─────────┼───────┤
│33│56  │川吉國際有限公司    │1,529,000         │76,450            │4             │
├─┼──┼──────────┼─────────┼─────────┼───────┤
│34│57  │肯能國際股份有限公司│2,619,048         │130,952           │1             │
├─┴──┴──────────┴─────────┴─────────┴───────┤
│註1 ：依檢察官提出作為證據之臺灣嘉義地方法院96年度嘉簡字第702 號判決書（見臺灣臺中地方│
│      法院檢察署97他5066偵查卷第288 至291 頁），無從認定欣士有限公司與赫拉科技股份有限│
│      公司間之交易為不實。                                                            │
│註2 ：依檢察官提出作為證據之臺灣板橋地方法院95年度訴字第1223號判決書，無從認定禾星實業│
│      有限公司與赫拉科技股份有限公司間之交易為不實。                                  │
└───────────────────────────────────────────┘
附表46：
┌───────────────────────────────────────────┐
│天技科技有限公司，址設臺中縣大雅鄉（已改制為臺中市大雅區○○○路○ 段198 號            │
├─┬──┬──────────┬───────────────────────────┤
│編│併辦│                    │  開     立     不     實     銷     項     發     票 │
│  │    │銷    項    公    司├─────────┬─────────┬───────┤
│號│編號│                    │金              額│稅              額│張          數│
├─┼──┼──────────┼─────────┼─────────┼───────┤
│1 │4   │勁燈國際企業有限公司│20,868,706        │1,043,437         │42            │
├─┼──┼──────────┼─────────┼─────────┼───────┤
│2 │7   │吉霖電腦有限公司    │916,190           │45,810            │2             │
├─┼──┼──────────┼─────────┼─────────┼───────┤
│3 │9   │高城國際企業有限公司│11,481,765        │574,090           │26            │
├─┼──┼──────────┼─────────┼─────────┼───────┤
│4 │14  │久鶴科技有限公司    │1,372,666         │68,634            │6             │
├─┼──┼──────────┼─────────┼─────────┼───────┤
│5 │17  │益山鋰電股份有限公司│7,576,632         │378,830           │18            │
├─┼──┼──────────┼─────────┼─────────┼───────┤
│6 │18  │常陞科技有限公司    │34,799,947        │1,739,997         │24            │
├─┼──┼──────────┼─────────┼─────────┼───────┤
│7 │22  │普翔科技股份有限公司│8,694,700         │434,735           │8             │
├─┼──┼──────────┼─────────┼─────────┼───────┤
│8 │23  │常復科技有限公司    │2,305,714         │115,286           │2             │
├─┼──┼──────────┼─────────┼─────────┼───────┤
│9 │24  │金太陽精密工業股份有│28,340,060        │1,417,004         │28            │
│  │    │限公司              │                  │                  │              │
├─┼──┼──────────┼─────────┼─────────┼───────┤
│10│25  │永順餘企業有限公司  │13,196,333        │659,818           │11            │
├─┼──┼──────────┼─────────┼─────────┼───────┤
│11│27  │重瑞實業有限公司    │1,002,176         │50,109            │2             │
├─┼──┼──────────┼─────────┼─────────┼───────┤
│12│31  │仩將興業股份有限公司│456,381           │22,819            │1             │
├─┼──┼──────────┼─────────┼─────────┼───────┤
│13│34  │嘉茂科技實業股份有限│1,163,500         │58,175            │2             │
│  │    │公司                │                  │                  │              │
├─┼──┼──────────┼─────────┼─────────┼───────┤
│14│36  │鋒沐股份有限公司    │10,201,691        │510,086           │12            │
├─┼──┼──────────┼─────────┼─────────┼───────┤
│15│39  │錦坊有限公司        │5,945,940         │297,297           │2             │
├─┼──┼──────────┼─────────┼─────────┼───────┤
│16│42  │昱維工業有限公司    │7,446,000         │372,300           │4             │
├─┼──┼──────────┼─────────┼─────────┼───────┤
│17│43  │永利宏科技股份有限公│10,801,513        │540,075           │17            │
│  │    │司                  │                  │                  │              │
├─┼──┼──────────┼─────────┼─────────┼───────┤
│18│44  │紙王興業有限公司    │19,845,500        │992,275           │22            │
├─┼──┼──────────┼─────────┼─────────┼───────┤
│19│45  │大世紀科技國際有限公│10,906,470        │545,325           │15            │
│  │    │司                  │                  │                  │              │
├─┼──┼──────────┼─────────┼─────────┼───────┤
│20│46  │震清有限公司        │6,625,919         │331,297           │9             │
├─┼──┼──────────┼─────────┼─────────┼───────┤
│21│48  │圓浩科技股份有限公司│2,377,143         │118,857           │1             │
├─┼──┼──────────┼─────────┼─────────┼───────┤
│22│49  │世學股份有限公司    │15,272,550        │763,628           │2             │
├─┼──┼──────────┼─────────┼─────────┼───────┤
│23│50  │宏勃科技股份有限公司│14,567,288        │728,367           │31            │
├─┼──┼──────────┼─────────┼─────────┼───────┤
│24│52  │赤崁科技股份有限公司│3,379,000         │168,950           │1             │
├─┼──┼──────────┼─────────┼─────────┼───────┤
│25│54  │軍成科技股份有限公司│88,257,500        │4,412,875         │14            │
├─┼──┼──────────┼─────────┼─────────┼───────┤
│26│56  │裕晟工業有限公司    │3,205,155         │160,258           │2             │
├─┼──┼──────────┼─────────┼─────────┼───────┤
│27│57  │欣士有限公司        │256,500           │12,825            │1             │
│  │    │（註）              │                  │                  │              │
├─┼──┼──────────┼─────────┼─────────┼───────┤
│28│58  │進軍國際實業有限公司│2,141,700         │107,085           │3             │
├─┼──┼──────────┼─────────┼─────────┼───────┤
│29│59  │群耕工業有限公司    │950,762           │47,538            │2             │
├─┼──┼──────────┼─────────┼─────────┼───────┤
│30│60  │艾爾莎國際有限公司  │2,815,680         │140,784           │2             │
├─┼──┼──────────┼─────────┼─────────┼───────┤
│31│61  │佑澤企業有限公司    │1,801,024         │90,051            │1             │
├─┼──┼──────────┼─────────┼─────────┼───────┤
│32│62  │統菱空調設備有限公司│678,571           │33,929            │3             │
├─┼──┼──────────┼─────────┼─────────┼───────┤
│33│63  │品昌國際有限公司    │3,794,559         │189,727           │14            │
├─┴──┴──────────┴─────────┴─────────┴───────┤
│註：依檢察官提出作為證據之臺灣嘉義地方法院96年度嘉簡字第702 號判決書（見臺灣臺中地方法│
│    院檢察署97他5066偵查卷第288 至291 頁），無從認定欣士有限公司與天技科技有限公司間之│
│    交易為不實。                                                                      │
└───────────────────────────────────────────┘